臺灣高等法院臺中分院刑事判決　　　　　　　　九十年度重上更(二)字第一七七號
　　上　訴　人　臺灣彰化地方法院檢察署檢察官
　　上　訴　人
　　即　被　告　戌○○
　　選任辯護人　巫維仁
　　上　訴　人
　　即　被　告　亥○○
　　選任辯護人　施家治
右上訴人等因被告等偽造有價證券等案件，不服台灣彰化地方法院中華民國八十三年
九月三十日第一審判決 (民國八十三年度訴字第一六八號，起訴案號：台灣彰化地方
法院檢察署民國八十二年度偵字第八一二六、八九四六號) ，提起上訴，經判決後由
最高法院第二次發回更審，本院判決如左：
    主  　文
原判決關於戌○○、亥○○部分撤銷。
戌○○、亥○○共同連續意圖供行使之用而偽造有價證券，各處有期徒刑肆年，均減
為有期徒刑貳年。偽造如：(一)附表二所示之彰化市第二信用合作社之借款申請書、展
期借款申請書、授信約定書、存摺存款取款憑條上，除借款人白洽森部分外偽造之吳
慧毓等借款人、連帶保證人之署押。(二)附表四編號３４至編號４４所示本票均沒收。
    事 　 實
一、戌○○、白洽森（所涉偽造有價證券等罪嫌，業經本院於民國八十七年五月二十
    六日以八十五年度上更(一)字第九十二號刑事判決諭知無罪確定在案，下稱該案為
    白洽森案）於民國（下同）七十七年間起，即在臺北縣三重市投資成立普威證券
    股份有限公司從事證券買賣。七十八年二月間獲悉友人亥○○在彰化縣彰化市○
    ○路四五○號三樓即彰化市第二信用合作社民族分社（下簡稱彰化二信）樓上之
    友利證券股份有限公司（以下簡稱友利公司）擔任副總經理，乃相南下至友利
    公司開戶買賣股票以資捧場。另彰化二信理事兼總經理黃炳煌（所犯偽造有價證
    券等罪，經本院於八十四年四月十三日以八十三年度上更(二)字第一七六號刑事判
    決判處有期徒刑七年，減為有期徒刑三年六月確定）亦兼任友利公司常務董事，
    為增進彰化二信及友利公司業績，乃由彰化二信派專人在該友利公司設立收付處
    ，專辦友利公司客戶買賣股票及股款之收付及股票融資（即俗稱丙種墊款，當時
    財政部只允復華證券股份有限公司辦理，但形式上以信用貸款方式為之）業務，
    友利公司客戶欲以股票質借，額度不得超過股票市價五成，每人可貸得金額以新
    台幣（下同）四百萬元為限，且為方便客戶以股票融資，並指示彰化二信派駐友
    利公司收付處之職員張滄洲、沈財福、黃柏淙（其等三人所犯幫助偽造有價證券
    等罪均經本院前審各判處有期徒刑貳年，並各減為有期徒刑壹年，均緩刑年確
    定）放寬對該股票融資申請案件之對保、審核。亥○○知悉上情遂與戌○○，共
    同意圖供行使之用，並基於概括之犯意，均自七十八年三月六日起，亥○○至同
    年八月二十二日止，戌○○至七十九年八月二十一日止，利用為節稅（當時每年
    交易金額在一千萬元以內者免徵證券交易所得稅），戌○○、白洽森在友利公司
    開設人頭股票交易戶用而交給亥○○或由亥○○提供如附表一借款人或連帶保證
    人欄所示（即除白洽森以其本人名義部分外）之不知情其等親朋、好友吳慧毓等
    （下稱吳慧毓等人）身分證影本及存放於友利公司之印章，連續利用不知情之友
    利公司職員黃秋月、陳麗昭、何麗華、呂怡娟等人在友利司偽造吳慧毓等人之署
    押並盜蓋上開吳慧毓等人印章於彰化二信如附表二、三所示之借款申請書、授信
    約定書、展期借款申請書、本票上之借款人、保證人、發票人項下，以偽造上開
    借款申請書、授信約定書、展期借款申請書等私文書及本票後持以向彰化二信辦
    理違法借貸（偽造上開文書、本票之時間、張數、內容詳如附表一、二、三、四
    所示），張滄洲、沈財福、黃柏淙在黃炳煌之指示下，明知亥○○等人所交予其
    等之上開貸款資料均屬盜用之人頭戶資料，竟基於幫助其偽造私文書、有價證券
    之概括犯意，由沈財福、黃柏淙就上開質押借貸事件未予徵信、調查、對保（在
    七十八年十月以前，均未製作徵信調查表），即將貸款資料轉呈張滄洲核章轉呈
    彰化二信民族分社及二信總社，完成整個放款程序，幫助亥○○共取得貸款一億
    六千三百三十一萬五千元（其中白洽森部分為一億二千七百九十一萬五千元、戌
    ○○部分則為三千五百四十萬元）。再由彰化二信民族分社辦事員曾燈煌（所犯
    偽造有價證券等罪另案經法院判處有期徒刑六月，已於八十三年一月廿日易科罰
    金執行完畢）按吳慧毓等人頭戶入帳，並由亥○○、戌○○分別盜用吳慧毓等人
    之印章以偽造如附表二所示之存摺存款取款憑條，將上開資金轉入某特定戶頭，
    俾由戌○○、白洽森統籌資為買賣股票之用。嗣後於每三個月展期借款時，亦是
    由亥○○、戌○○以同上之方法提供渠偽造之如附表二、三所示展期借款申請書
    及本票（舊本票則於每次展期借款時撕毀作廢丟棄而不存在），在友利公司收付
    處交由知情之曾燈煌、黃柏淙辦理展期借款手續（其中白洽森關係借貸戶吳慧毓
    等之三十三戶最後展期日雖為七十九年五月八日，戌○○關係借貸戶宙○○等十
    一戶最後展期日雖為七十九年八月廿一日，但亥○○嗣於七十八年九月六日離開
    友利公司後，即無上述偽造文書及本票行為，戌○○部分包括偽造附表三之一所
    示本票，惟此部分本票亦於展期時撕毀作廢），足以生損害於如附表一、二、三
    所示吳慧毓等借款人、連帶保證人、本票發票人及彰化二信。迨七十九年二、三
    月間股市行情急遽滑落，戌○○、白洽森虧損連連，資金慘遭套牢。自八十年六
    月起停止付息，並與二信研議債務處理事宜，戌○○未依約履行，經彰化二信對
    如附表一、二、三之借款人，連帶保證人或本票發票人提起民事訴訟，因相關人
    頭戶指稱上開款項係遭冒名貸放，始將本案移送法務部調查局彰化調查站（下稱
    彰化調查站）偵辦。
二、案經彰化調查站移送台灣彰化地方法院檢察署檢察官偵查起訴。
    理　  由
一、訊之被告戌○○、亥○○均矢口矢口否認有偽造有價證券等犯行。被告戌○○辯
    稱：I被告戌○○之所以遠從台北南下彰化投資股票買賣，一則乃為幫友人亥○
    ○作業績，一則乃因友利證券應允提供丙種資金供其買賣股票。所謂丙種貸款，
    乃證券公司之客戶買受股票後，只需繳交成交價之四至六成，而由證券公司所找
    之丙種金主或證券公司本身墊款六至四成予客戶，丙種金主與客戶間均不認識，
    客戶需將所買之股票及存摺、印章質押於證券公司或金主手中，如股票跌幅逾丙
    種墊款之二至三成時，丙種金主即會透過證券公司向客戶追補保證金（自備款）
    ，如客戶不追補，即會遭證券公司將所買股票斷頭（強行賣出），是僅證券公司
    與客戶間之一種默契，客戶皆不管證券公司之資金何來，本件亦同，是友利證券
    將被告開戶之帳戶印章、身分證影本、買入股票持往二信冒貸，於案發前被告均
    不知情。II丙種融資是以買入之股票供證券公司保管質押，與提供不動產設定抵
    押權擔保不同，倘每天均有買賣股票，因價額指數每天不同，從而每天負擔之資
    金及融資之金額亦隨之有異，此與不動產抵押貸款其貸款金額固定不變大不相同
    ，但友利公司規定每戶最高融資額度為三百萬元而被告提供之節稅戶有十名，因
    此最高融資金額為三千萬元，被告即在此三千萬元之最高限額下，那段時間因股
    市酣熱，幾乎每天均有買賣股票，被告對友利公司所欠債務每天金額隨股票買賣
    多少不一定，只要買賣股票當天之融資金額就有增減，自不可能在融資之初即預
    先開立固定金額之本票交予友利公司。III開戶之初被告僅交予十名親友之身分證
    影本給亥○○，其餘手續均由友利證券公司辦理，至於如何辦被告不知亦不過問
    ，每天只是坐在家裡電視機前看盤，用電話與證券公司營業員連絡下單作股票買
    賣。因是用股票作質押，所以買進之股票均由友利證券公司掌握中，更因以股票
    作質押，所以被告根本不知有什徵信調查亦未曾簽發任何本票之事實。卷內本票
    是金融檢查單位要來二信檢查前夕由友利及二信人員連夜加班趕製而來，在三更
    半夜拿來至被告住處叫被告簽名，因被告確有融資故簽名認帳。Ⅳ丙種融資買賣
    股票既以股票現物供質押，屬於現物擔保，與一般信用貸款不同，殊無再簽發本
    票雙重負擔之必要。如同某人持黃金鑽石去當舖典當，只要在當票註明典當物品
    、金額及贖還當品限已足，不必再簽借據或本票或支票云云。被告亥○○辯稱：
    I有融資買進股票經驗的人都知道，買進股票時根本不須要辦理任何信貸手續，
    金主就會存錢進入帳戶，彰化二信當時，違反證交法作丙種墊款，怕金檢出事，
    才臨時由總經理指示由二信人員集體在七十八年十月共同偽造，此一偽造事實，
    不但與融資買賣股票的人無關，也與友利職員無關，因友利證券公司只是幫客戶
    買買股票辦理交割手續而已，貸款手續根本非其業務，不可能參與，此乃合乎經
    驗法則、論理法則之推演。II被告已於七十八年九月六日辭去其在友利公司之高
    級營業員職務，然原審對被告亥○○之行為然依原審所稱偽造附表吳慧毓等四十
    四人本票之發票日大部分均在七十九年五月八日、七十九年八月廿一日，均係在
    亥○○離職之後，被告亥○○既已離職，何而偽造、指示或參與該本票行為云云
    。
二、本院查：
  (一)如附表一所示借款人除白洽森名義者外，其餘分別均係被告二人及白洽森提供，
    由戌○○、白洽森用從事股票買賣，以省卻所得稅，但上開借款人之授權不包括
    融資借款
    (1)如附表一所示之借款人、連帶保證人吳慧毓等，除白洽森名義者外，雖有提供
      身分證正、影本或印章予白洽森或被告戌○○在友利公司開設帳戶買賣股票節
      稅，但皆未同意以其等名義向彰化二信為股票質押借款，或擔任該項借款之連
      帶保證人或代其等簽發如附表三、四之本票等情，業經被害人丑○○、寅○○
      、呂枝、甲○、酉○○、未○○、Ｃ○○、Ｄ○○、鄭耀榮、Ｉ○○、Ｈ○
      ○○、Ｇ○○、乙○○、Ｂ○○、地○○○、申○○、宙○○、丁○○、玄○
      ○、癸○○、戊○○○等人分別於本案及白洽森案彰化調查站、原審法院及本
      院前審調查時指述明白，核與被告戌○○於八十二年九月廿二日檢察官偵查訊
      問時供稱：「（附表一編號３４至４４借款名義人交付身分證是否只作為股票
      開戶非融資用？）是的，當時是只作為節稅用的，他們並不知有融資事」等語
      （八二Ｅ○偵八一二六號卷第六八頁）及白洽森於該案調查、審理時供述情節
      相符，並有如附表二偽造冒貸之借款申請書、徵信調查表、授信約定書、展期
      借款申請書、存摺取憑條及本票等在卷可稽（資料外放）。
    (2)依證人辛○○於白洽森案偵查中供稱：渠與渠妹庚○○因買股票有將身分證交
      給友利公司副總經理亥○○，渠並未簽發本票等語；該證人復於該等二審法院
      調查時結證稱：「．．當時我有想買股票才會開戶，我有與我妹妹庚○○一起
      在友利開戶，我只交付身分證影本，沒有交付印章與亥○○，並未借款」等語
      。另證人呂江泉亦於白洽森案二審法院八十六年十月一日訊問筆錄中結證稱：
      渠當時友利公司買賣股票，為了節稅，才拿其祖母呂雙、嬸婆卯○○、母呂
      枝、嬸甲○、叔丑○○、寅○○、呂欽印、岳母歐陽施月娥、連襟李新丁等九
      人之身分證影本交給友利公司之副總經理亥○○幫忙開戶，渠並未提供辛○○
      、庚○○之身分證資料；因友利公司為了拉生意，會主動幫開戶之客戶刻印，
      渠並未拿上開身分證影本給白洽森等語，參諸被害人寅○○、丑○○、甲○、
      呂枝於彰化縣調站訊問中亦供認其等有在七十八年初將身分證資料交予呂江
      泉做股票，根本不認識白洽森（見第八一二六號偵卷第四十一頁至四十四頁）
      等情以觀，白洽森並未搜集白洽森案辛○○等十一人之身分證資料或刻該十一
      人之印章供己使用自明；再參諸證人劉茂松於白洽森案及本案本院調查中到庭
      結證稱：Ｇ○○、姚蘇玉是、辰○雲、郭秀美、乙○○、Ａ○○、鄭耀榮、蓀
  美滿、劉閏都是渠親友，渠有將此等人之身分證影本、印章交與亥○○去作股
      票買賣，未曾交該等身分證資料給白洽森，白洽森也未向渠借用人頭等語，而
      上述Ｇ○○等人仍被用於申辦貸款或擔保等情觀之，上開辛○○等十一人及Ｇ
      ○○等人之身分證資料所以被用於向彰化二信借款或擔保，顯由被告亥○○或
      其友利公司所提供甚明。（以上見本院上更(一)卷第二一九頁正、反面所附白洽
      森案本院八十五年度上更(一)字第九二號刑事判決理由四(一)、本院上更(一)卷第八
      十五頁反面）。
  (二)白洽森及被告戌○○在友利公司從事股票投資，其借貸資金來源係由彰化二信，
    以人頭戶信用貸款方式所取得，於起初辦理貸款及每三個月展期時，簽發本票均
    係必備要件且被告亥○○對此資金來源知之甚稔
    (1)證券市場所謂融資買賣股票係指證券商對其客戶融通資金之謂，而證券商辦理
      有價證券買賣融資融券，應經財政部證券暨期貨管理委員會核准，並載明於許
      可證照。彰化二信於七十八、九年間，以信用放款形式，實際從事證券質押放
      款業務等情，有七十八年二月廿七日彰化縣彰化市第二信用合作社七十八年度
      第一次理事會紀錄及彰化第二信用合作社七十八年四月份第一週經理會議紀錄
      黃（炳煌）總經理指示「二、．．．證券抵押放款，視復華之利率波動決定」
      、「三、股票貸放額度請民族分社鄭經理自行裁決，一類股票五成、二類股四
      成為基準」等情（地院卷I第二一二頁）在卷可考。
    (2)依下列相關供述證據，被告亥○○對彰化二信辦理股票質押放款，應屬知情無
      誤
    I證人即彰化二信職員（七十八年三月至八十年元月任職友利證券公司收付處，
      接辦原沈財福工作，負責股票融資業務）曾燈煌於八十二年八月六日調查站訊
      問時證稱：「．．二信友利收付處辦理股票融資的過程為客戶如購買一百萬股
      票，二信則以信貸方式提供五十萬的融資（即五成）但客戶股票需質押予二信
      」「白洽森、戌○○利用這四十四戶人頭向二信辦理融資貸款、購買股票，在
      我七十八年三月底調到二信友利收付處時接辦融資業務，這四十四戶的人頭戶
      已經沈財福、黃柏琮陸續放款，貸予渠等購買股票，當我接辦沈財福業務時沈
      財福便交待這四十四戶都是台北前來買買股票的大戶，這些放款都有股票質押
      、辦理信貸只是形式，不用對保，對此我也曾向總經理黃炳煌請示，黃炳煌也
      表示股票融資，已有股票抵押，以信貸方式辦理放款，無需對保，有股票抵押
      比一般信貸穩當，因此我對白洽森、戌○○所用的這四十四戶人頭融資放款，
      在接辦後如有續貸或還款後再貸款，我就依照先前承辦人及總經理黃炳煌的交
      待，未辦理對保手續」「這些人頭戶的續借或換單之貸款資料（即貸款申請書
      、貸款本票）都是由友利公司的一位小姐交給我辦理，在這段期間內，友利證
      券公司的副總經理亥○○曾向我要索這些人頭戶所質押的股票，為我所拒絕．
      ．」「這四十四人頭貸款因有股票質押，與一般正常信用貸款並不一樣，所以
      當初核貸（含續借）時，即沒有進行客戶之徵信調查，俟七十八年十月間金檢
      單位檢查時，總經理黃炳煌才前來二信友利收付處命令所有職員加班偽造客戶
      徵信報告表以應付檢查」「當七十九年三、四月間股票開始下挫，這些人頭戶
      質押的股票已不足貸款金額時，我並詢問友利公司小姐，該小姐告訴我，這些
      人頭戶都是白洽森、戌○○所貸款的，我再請示總經理黃炳煌，黃炳煌指示我
      前往普威證券公司找白洽森、戌○○，在人頭戶所開立的本票上補簽名，但當
      時我祇找到戌○○請他補簽，並攜回戌○○交付普威證券公司股票（約一千張
      ），隨後我便離職」等語（法務部調查局卷第八～十頁）
    II證人即擔任彰化二信友利公司收付處主管張滄洲於八十二年八月四日調查站訊
      問時證稱：「（附表一所示）這四十四戶都是我在二信友利收付處擔任襄理時
      因遵守總經理黃炳煌的指示，如果友利證券公司客戶透過該公司總經理亥○○
      提出融資貸款，即可以信用貸款方式供友利公司融資買賣股票所核貸出去的」
      「因為吳慧毓等四十四戶都是透過亥○○向收付處提出融資貸款，二信融資貸
      款後同時質押所購買的股票做擔保，所以均未依照信用貸款的程序」「這是因
      為當初黃炳煌指示二信所有單位停止信用放款，全力提供友利證券公司客戶購
      買股票融資貸款，但二信本身不能辦理股票融資貸款，只有假藉信用貸款之名
      辦理實際為股票融資貸款之實，為了表面上符合信用貸款的程序，不得不製作
      出信用貸款申請書、徵信調查表、授信約定書，大額放款委員會決議錄、貸款
      人本票等資料，至於這些資料是如何製作出來的，我僅都是在程序上簽章，並
      未實際參與偽造製作」「亥○○須要多少股票融資款項，均會事先與二信前總
      經理黃炳煌洽商同意後，亥○○便將相關申請信用貸款資料（即吳慧毓等四十
      四戶）送交二信友利收付處辦理融資貸款，因此這些人頭戶貸款申請書、授信
      約定書、本票都是亥○○所提供，至於二信徵信報告表、大額放款審核決議錄
      才是由二信承辦人員製作」等語（調查站卷第十五～十八頁）
    III證人即擔任彰化二信友利公司收付處職員之黃柏琮於八十二年八月四日調查站
      訊問時證稱：「上述戌○○關係貸款十一戶、白洽森關係貸款卅三戶等資料，
      大部分由我承辦，負責辦理對保手續，當時在民國七十八年二月間（詳細日期
      已記不清楚）友利證券股份有限公司剛開幕，友利證券為了業績的需要，由該
      公司副總經理亥○○（現已離職）提供上述戌○○關係貸款十一戶、白洽森關
      係貸款卅三戶之『彰化市第二信用合作社借款申請書』、『彰化市第二信用合
      作社徵信報告書』、『授信約定書』、『本票』等已填具完整之資料一大疊，
      交予二信，再由前無擔保放款承辦人沈財福交予我辦理對保，同時沈財福也交
      代我表示上級主管及友利證券公司已溝通協調，要我於『授信約定書』等的『
      對保人或核對印鑑證明人簽章處』蓋章以示對保手續完成，當時我就照辦」「
當時沈財福交予我之『彰化市第二信用合作社借款申請書』、『彰化市第二信
      用合作社徵信報告書』、『授信約定書』、『本票』等表格均已填具完整，且
      沈財福亦表示上級已說好了，所以我並未確實依規定請貸款人當面對保也沒有
      確實徵信即在『彰化市第二信用合作社徵信報告書』中『徵信員』欄或『授信
      約定書』中『對保人或核對印鑑證明人蓋章處』蓋章，以完成程序」「約定書
      中『對保人或核對印鑑證明人蓋章處』欄內所蓋印章，確實為本人所為，惟未
      確實辦理對保手續」「因為上述貸款戶係受上級主管指示，因此我未依正常放
      款程序辦理」等語（調查站卷第十九～廿一頁）
    Ⅳ證人即擔任彰化二信友利公司收付處職員之沈財福於八十二年八月四日調查站
      訊問時證稱：「當時的二信管理部經理陳明聰（現已離職）曾交待我只要友利
      證券公司送過來的信用貸款申請案，只要會章即可，不必實際從事徵信及對保
      手續，所以我在處理貸款案件時均未作徵信及對保手續」「我在處理這些工作
      時（指辦理丑○○、庚○○、黃偵利、劉閏、宇○○○、Ｈ○○○、Ｇ○○、
      乙○○、寅○○、呂枝、Ｉ○○、地○○○、申○○、張芝國、陳春玉、酉
      ○○、巳○○、郭秀美、癸○○，午○○、辰○、甲○、吳慧毓等信用貸款申
      請案件及對保案件）均依陳明聰的指示，在主辦業務時，祇核對借款人是否為
      社員，並未詳查入社期間是否超過一個月，而從事對保手續時只要友利證券公
      司副總經理亥○○交過來的授信約定書，我即簽章認證，不需要當事人親自前
      來辦理，至於徵信報告書我從未處理過。這些案件的徵信報告書都是曾燈煌事
      後填具補辦的」等語（調查站卷第廿二～廿五頁）。再於八十二年九月十五日
      檢察官偵查訊問時證稱：「．．人頭戶之提供，友利公司之副總經理亥○○也
      有提供」等語（八二Ｅ○偵八一二六卷第十九、廿頁）
    (3)依下列證據，足見簽發本票為信用貸款形式上必備要件且彰化二信人員於辦理
      時，就此部分確係依規定辦理
    I依本院八十二年上更（一）字第九一號卷第二二一、二  二二頁所示，一般信
      用合作社作業放款流程觀之，借款人向放款主辦人員（第一線人）申請貸款時
      ，借款人提出保證人二人，主辦人員要調查：１借款人是不是社員、２借款人
      是不是入社滿一個月、３徵信調查借款人、保證人資產及信用情形，是不是可
      以確保債權。以上各條件符合後，主辦人員將放款申請書及大額放款委員會決
      議錄各乙份（內容包括借款金額、保證人、存款交易情形等）向分社襄理、副
      理、經理、（第二線）說明呈判後，送總社、副總經理、總經理，信用放款金
      額超過五十萬元以上時，轉大額放款委員會議決，經決議准予貸放再送分社第
      一線主辦人。第一線主辦人員於收到大額放款委員會准予貸放決議錄後向：１
      借款人的出借款本票、２辦理借款人、保證人、借款約定書、對保手續等，以
      上合於規定後准予貸放，貸放金額轉帳至借款人活期存款戶，完成放款流程等
      情。
    II證人張滄洲於八十二年八月四日調查站訊問時證稱：「二信處理客戶申請無擔
      保放款均要求客戶填寫財產資料、個人資料及借款申請書，並由主辦人員查核
      客戶提供資料之真偽後，將申請書逐級轉呈核貸，如果金額信用貸款超過新台
      幣五十萬元、抵押貸款超過二百萬元，並須經過二信的大額放款審核委員會開
      會同意後，方能貸款予客戶。在客戶貸款前要求客戶填具借款的本票，並由二
      信的主辦人員查核貸款當事人及保證人（即俗稱對保）確係貸款及同意為借款
      人擔保親自簽名蓋章才會將客戶欲借之款項予以撥貸至客戶在二信所設的帳戶
      內」等語（調查站卷第十五～十八頁）
    III證人黃柏琮於八十二年八月四日調查站訊問時證稱：「二信辦理放款（含信用
      貸款與抵押貸款）應先清查放款對象是否為二信社員，其入社是否超過一個月
      ，再由貸款人填具借款申請書及徵信報告表或鑑價表，按行政程序逐級呈核，
      如果額度未超過總經理授信的權限（信用貸款為新台幣五十萬元、抵押貸款二
      百萬元）則由總經理即可決定放款，如果超過總經理授信的權限，則須轉呈二
      信大額放款委員會審核通過後才可放款，前述程序完成後再通知貸款人親自前
      來辦理對保手續」等語。
    Ⅳ證人陳明聰於原審訊問時證稱：「（問：彰化市第二信用合作社駐友利證券公
      司收付處從什麼時候開始大量偽造客戶的貸款申請書、本票？）在友利證券公
      司開始營業就有的，當時的情形是合作社的社務會議理監事決議在友利證券公
      司買股票的可以股票向合作社辦理融資，時間約在民國七十八年三月（開戶的
      申請書有記載）」「當時因證所稅一千萬，所以用他們的人頭在友利證券開戶
      」「有關此案都是台北方面那些人拿來用的，當時戌○○、亥○○二人從台北
    那邊調過來這邊買賣股票的」「（貸款手續）關於在合作社方面的規定，首先
      要在合作社開戶，開活期存款，再開一張放款申請書，還有本票，客戶持申請
      書與本票到合作社，由合作社人員經辦人員辦理徵信和對保，做好後（如由分
      社辦理）呈送給總社，總社經過整理，填寫一張大額放款給委員簽章，簽好下
      來，主辦人員就可以貸放金額了」「當時因為友利證券開始營業時，為配合友
      利證券的營業額，還有貸出去金額可以收利息，合作社可以增加利息收入，所
      以理監事社務會他們就決議客戶在友利開戶的人可以將股票向合作社辦理貸款
      ，因當時有證所稅關係，因此有人頭戶關係，在友利證券開戶的時候都是以人
      頭戶開戶，亦即客戶借他們的親朋好友印章身分證影本在友利證券開戶，他們
      買多少股票，合作社就以六、七成左右借給他們」「（以人頭戶貸款）是合作
      社社務會他們開會決定的，因為客戶要求要貸款，否則他們就要到別的證券公
      司去買賣股票。所以是客戶向友利證券公司要求，友利證券公司再和我們合作
      社連繫，合作社務會再開會決議」「（問：當時你們是否知道是客戶所開的人
      頭戶？）知道，所以才沒辦法對保」「貸款需要一張放款申請書，一張本票填
      金額，如有連帶保證人三人，則需填信用調查表三張，影印土地謄本、戶籍謄
      本，要調查他的不動產，還有一張印鑑證明，要他們本人來到信用合作社，或
      則主辦人員到他們那個地方去對那身分證是否其本人，進行對保工作，另有授
      信約定書要本人簽名，而徵信報告表內有不動產、土地、房屋之調查，亦即須
      依其謄本才填記」「調查完後就送到總社給總經理批示，批示准後，再轉呈大
      額放款委員會（上面要寫信用往來的情形）」「顧客新開戶申請書，照規定須
      由本人到合作社簽名，是在貸款前先開戶，另委託書乃是我買股票委託合作社
      從他的帳戶轉帳交割過去」「放款人員就開設立帳戶，用一張傳票從放款部分
      開出來，再轉入『什麼人』借的帳戶內，主辦人員開出的傳票再轉入該借款客
      戶的帳戶」「放款申請書准下來時就叫客戶來合作社或主辦人員到他們家去對
      保，而對保的用意即在確認是由其本人借的，而對保好後，本票送過來，就根
      據本票轉帳放款，以此為最後的手續」「（客戶自行申請貸款或營業員代替申
      請貸款）兩者皆有，有的是證券公司的職員幫客戶申請，就是將他們的股票影
      印，合計多少錢？還有申請多少錢再附股票，及放款申請書、本票來借款」「
      （一戶可貸款）四百萬元，然而客戶常因透支不夠才會借用人頭戶再借錢」「
      客戶買賣股票，因他有向我們借錢，如他們有賣股票，友利證券公司就會輸入
      電腦，把那些資料輸入我們二信，將其賣出的股票金額，透過電腦把金額匯進
      放款裏面，還我們錢」「（貸款程序）申請書、本票、附買進股票明數，待申
      請批下，承辦人員轉入活期帳存款，由主辦蓋好章，營業員再向我們申請貸款
      」「徵信、對保是因金檢單位來查，我們才補辦的，至於本票原本就有的」「
      在七十八年八、九月發現的，當時金檢來查，發現沒有信用調查表，才叫他們
      補齊的」「（問：彰化市第二信用合作社借款申請書與本票是你們自己做的還
      是客戶提供資料你們才做？）申請書要客戶拿過來我們才有資料，而我們知道
      那是人頭戶所以才沒做對保工作，亦即借款申請書、本票是客戶先寫好的，再
      來申請貸款」等語（地院卷I第二二九～二三四頁）
    Ⅴ證人陳明聰於白洽森案原審訊問時證稱：「（問：換單時是多久一次就是展延
      借款？）三個月一次，本票要再另寫一張及展期申請書，程序如同借款程序，
      而大額放款委員會會在決議錄上填寫展延期日」「（問：地籍謄本的地號又是
      何來？）不是申請人拿來，全部都是捏造的。因金檢室發現有缺失，總經理才
      叫全體員工加班以補全資料才沒有缺失的」「（問：借貸的時候是否都要有本
      票？）應該都要有的」等語（八十年訴字四三九號卷第一七九至一八一頁）
    Ⅵ被告亥○○於白洽森案原審訊問時供稱：「（問：如何辦理股票融資？）由客
      戶自行籌湊資金，證券公司不籌湊資金，是客戶先行與二信接洽談好股票融資
      貸款，但營業員很多，可能有人會帶客戶去談」「身分證是客戶拿過來，印章
      也有客戶授權小姐去刻」「（問：客戶辦理股票融資是否知要開本票？）應該
      會知道，二信會要求客戶開本票」等語（八十二年度訴字一四六八號卷第一一
      ０頁）。被告戌○○於八十二年八月十一日調查時供稱：渠自七十八年二月間
      起至七十九年間均係透過友利公司之副總經理即被告亥○○買賣股票，如附表
      一編號至之借款人宙○○等人均係渠親友，渠係為節稅故向其等借用身分
      證等資料，並交予被告亥○○，「應是由亥○○向二信辦理股票融資，因當初
      我人均在台北較多，我買賣股票融資均委由亥○○處理」「（問：亥○○以宙
      ○○等十一人向二信冒貸的金額，是否全部供你融資買賣股票之用？）是的」
      等語（法務部調查局卷第二、三頁）
  (4)本票於最初貸款及展期時均已簽發，被告等所辯，本票係因彰化二信人員為應付
    金融檢查臨時杜撰云云，與事實不符
    I依本院卷附合作金庫銀行九十年三月十五日合金總專字第０九一０００二三０
      三號函所示：「本行曾於七十八年二月廿四日及七十八年八月廿九日對彰化二
      信辦理專案檢查及一般業務檢查，檢附是項檢查報告密件影本共二份。與本案
      有關者應係七十八年八月廿九日該次金融檢查」「檢查意見：．．．本次檢查
      該社各項業務，其操作管理有下列各項缺失亟待改善：１該社辦理放款對社員
      借款及保證借款未辦理統一歸戶，未能瞭解借、保戶在該社所負債務情形，核
      與「財政部77.2.24台財融第770938015號函」之規定未何（處理意見：應請依
      規辦理）。２對入社未滿一個月之社員有頗多准予辦理貸款情事，核與『金融
      主管機關受託統一管理信用合作社暫情辦法』之規定未合（處理意見：應請依
      規辦理）。３辦理無擔保放款，雖有編製借、保戶之個人信用調查表，唯大部
      分僅略載渠等之不動產面積，至其他有關信用狀況等之資料，均付闕如，徵信
      資料欠完整，放款核貸欠缺依據（處理意見：注意改善）。．．」等情，由上
      開金檢報告觀之，顯見當時以「信用貸款」之名行「融資貸款」之實，一切形
      式資料均備妥（包括本票），欠缺者僅是除渠等之不動產面積外之其他有關信
      用狀況等之資料，而非被告戌○○、亥○○指訴之連本票在內所有申請信貸相
      關資料。
    II證人曾燈煌於本院八十一年度上訴字五七四、五七五號案及八十年偵二二六一
      號案訊問時供稱：「（問：由你經手一二六個貸款客戶戶頭都沒有經過徵信調
      查？）對的，都沒有做徵信」「七十八年十月間合作金庫人員來檢查，發現我
      們每個案子都沒有做徵信調查而來公文，總經理叫我們要補做，是加班做出來
      的，都是隨便亂填，並無事實根據，只是形式做而已」「（徵信報告上之財產
      ）是假的，是總經理指示我們地段亂寫是總經理指示友利證券人員加班將徵信
      部份地號及地號價值亂寫」等語。
    III證人黃柏淙於原審時證稱：「（問：金檢單位何時來檢查？）例行的每年都有
      來檢查」「（問：金檢單位在何時發現你們沒有做徵信對保的工作）時間不太
      記得，大概是在第二次檢查時」（地院卷II第四○三～四○九頁）。證人沈財
      福於原審時證稱：「當時這些資料交給曾燈煌時徵信調查表都沒做，而補正的
      工作是在七十八年十月金檢室檢查以後上級指示下來要他們補辦，即時我已不
      在友利收付處我是在民族分社辦代收稅款，交給曾燈煌這些資料就是只有本票
      、申請書，而沒有徵信調查表」（地院卷II第四○三～四○九頁）。證人曾燈
      煌於原審時證稱：「我接沈財福的工作，即時徵信對保的工作，有些有做有些
      沒有做」「在七十八年九月或十月間在合庫派金融檢查單位來檢查時，發現這
      些貸款沒有徵信調查表後，是我們當時的總經理黃炳煌指示我們全體人員加班
      補辦的，當時有現在的黃柏淙、張滄洲和其他的職員一起做補辦的工作，那時
      沈財福不在了」「在友利收付處做的（補辦工作），足足做二、三天，有的是
      我們自己補齊的，有的是交給客戶拿去寫的」等語（地院卷II第四○三～四○
      九頁）。
    Ⅳ證人黃炳煌於調查站訊問時證稱：「．．辦理金融業務檢查，檢查人員指出二
      信有多項缺失，包括對於友利公司所核貸的無擔保放款（即信用貸款）比例過
      高且貸款頗多於提領後即集中轉存入同一活存帳戶，有分散借款集中使用情事
      ，風險趨於集中，影響債權確保，及未翔實辦理徵信調查，依據同一借款申請
      書重複撥貸，致借戶之現欠已逾二信對每一社員之無擔保放款最高額（四百萬
      元）情事等項缺失」等語（調查站卷第二、三頁）
    Ⅴ證人陳明聰於原審訊問時證稱：「徵信、對保是因金檢單位來查，我們才補辦
      的，至於本票原本就有的」「在七十八年八、九月發現的，當時金檢來查，發
      現沒有信用調查表，才叫他們補齊的」「（問：彰化市第二信用合作社借款申
      請書與本票是你們自己做的還是客戶提供資料你們才做？）申請書要客戶拿過
      來我們才有資料，而我們知道那是人頭戶所以才沒做對保工作，亦即借款申請
      書、本票是客戶先寫好的，再來申請貸款」等語已見前述。嗣雖於白洽森案本
      院更一審改稱：「因這合作社辦理的這個貸款融資是違法的，現也是違法的，
      後來檢查不合格才補辦信用調查表、申請書、徵信報告表、展期借款申請書、
      本票，全部是假的，除新開設申請書是合作社辦的我不知道，其他都是為檢查
      才臨時叫員工加班填寫的，由二信及友利的職員一起加班填寫的」「（問：被
      告知此內幕否？）應該不知道，因我們是依據電腦資料過來的報告，因我們是
      針對全體買賣股票的客戶並不是針對某人而作」云云（八十五年度上更（一）
      字第九二號卷II第一四八頁），然既與其證述前後不一且與上開其他證人及金
      融檢查報告不符，即無足採併予敘明。
  (三)被告戌○○明知其投資股票資金係由彰化二信，以其人頭戶信用貸款方式支應且
    簽發本票為辦理信用貸款及展期之必備要件
    (1)被告亥○○於原審八十三年八月二十三日調查證據聲請狀（地院卷II第四七六
      、四七七頁）載明：「被告戌○○向二信貸得之款項，均由戌○○按月付息，
      嗣因股票急遽滑落，損失慘重，無力付息，又將各戶節餘款項全部領走，引起
      二信恐慌，而由二信派員北上向戌○○索債，戌○○乃立償債計劃書交二信，
      以為緩兵之計，惟其後，戌○○爽約，未按計劃書履行，致二信無法收回本案
      之貸款，二信迫不得已向人頭戶開刀，聲請本票准許強制執行裁定，而爆發本
      案，被告戌○○對於本案貸款始末，均全程參與，殊難轉嫁責任於被告亥○○
      」等語。
    (2)另依下列供述證據足認被告亥○○所示，戌○○對貸款始末全程參與等情與事
      實相符
    I證人沈財福於原審審理時分別證稱：「（問：這些貸款資料亥○○有無拿給你
      們辦？）剛開始是白洽森、戌○○拿來辦的，後來要換單、延期貸款則是由亥
      ○○拿來替他的客戶辦」（地院卷I二四五頁）。「（問：最初申請貸款誰交
      給你的？）起先是白洽森、戌○○，後來是亥○○」（地院卷I第二六九頁）
      「他（問：戌○○是否在七十八年二、三月拿貸款資料給你的？）是」「（問
      ：展期時是誰辦的？）是曾燈煌辦的，四月後我就離開了」「（問：亥○○有
      無出面？）他有來接洽」「開始時亥○○他有拿很多客戶的名單來」「剛開始
      是戌○○、亥○○拿買賣股票的報告資料跟我們接洽申請貸款」「他們（被告
      二人）一起過來的，他們交給我們資料時都已填寫好，客戶姓名、住址、章也
      都蓋好的」（地院卷I第二九五、二九六頁）「（問：戌○○到底有無去辦理
      過？）第一次是戌○○本人來辦的」（地院卷I第三○五、三○六頁）「（問
      ：當時戌○○拿那些資料來辦理融資貸款？）我辦時戌○○第一次有拿申請書
      、本票來辦」（地院卷I第三○五、三○六頁）。「客戶有開戶有掛單買股票
      ，他們要拿股票、本票、授信約定書、借款申請書來辦借款」「（問：他們向
      你們借款時這些資料都蓋好章了嗎？）是的」「（問：戌○○拿資料給你時也
      都蓋好章了？）是的」等語（地院卷II第四二二、四二三頁）
    II證人黃柏淙於原審訊問時分別證稱：「（問：客戶貸款時資料誰交給你的？）
      沈財福」「換單是友利證券的秋月小姐交給我的」（地院卷I第二六九頁）「
      （問：有無看過戌○○拿客戶的申請書、本票向二信借款？）有，是在開幕時
      ，時間是七十八年二、三月間，看過戌○○他到過櫃檯，展期時我就不知道了
      」「後來展期時亥○○沒來，是曾燈煌直接把資料交給我，我只是協辦，曾燈
      煌說是友利證券的營業員黃秋月拿來的」（地院卷I第二九五、二九六頁）。
      「亥○○來辦時是本票三個月到期需要換單時，我看到他時在七十八年五月間
      ，他當時是拿展期的新本票和展期申請書來」「當時我在旁邊整理股票」「拿
      給當時的主辦就是曾燈煌」等語（地院卷I第三○五、三○六頁）。
    III證人曾燈煌於原審時證稱：「當時換單展期的資料是黃秋月拿來的說是“台北
      大戶”的」（地院卷II第四○六、四○七頁）。「（問：戌○○辦展期時要拿
      什麼東西？）展期申請書，還有本票來換回原來的東西」「（問：戌○○展期
      時是誰拿給你的？）是黃秋月拿來的，章都蓋好，上面資料也都寫好了」（地
      院卷II第四二二、四二三頁）「（問：客戶借款滿三個月到期要展期是否要填
      寫一張展期申請書？）是的，第一次辦理貸款融資要拿開戶申請書、授信約定
      書、和本票，展期換單時，只有拿展期申請書和本票，本票只換回原來那一張
      重新押日期」「（問：是否有展期的客戶都會留有原先的借款申請書？）是的
      」等語（地院卷II第四二一～四二五頁）
    Ⅳ證人即友利公司職員黃秋月於原審及另案調查時分別證稱：「（問：那些展期
      換單的文件是你拿給曾燈煌的嗎？）是的」「（問：那些資料是那裡來的？）
      是戌○○他是大戶他懶得寫，所以叫我們幫他寫的」「（問：戌○○叫你們幫
      他做展期換單有幾次？）大約三、四次」「（問：每次戌○○辦展期都是他叫
      你們寫的嗎？）每次快要到期我都會打電話通知他，他就說我很忙，你們幫我
      寫就好了，而且又說最好不要用同筆跡，所以我們就幾位同事一人分幾張來寫
      」「（問：你幫戌○○填寫展期的資料有無去向亥○○問過？）有，因為戌○
      ○是大戶我們也不知道這樣幫他寫可不可以，所以我們有去問過亥○○說客戶
      要換單幫客戶寫可不可以，他就說假如客戶知道這件事情就可以了」（地院卷
      II第四○六、四○七頁）。「（問：展期時你都向拿章來蓋戌○○那十一戶人
      頭戶？）印章都是向戌○○、亥○○拿的」「（問：那印章怎會又到你那邊？
      ）起先是在亥○○那邊，後來拿來拿去，他嫌麻煩，就交到我這邊」「（問：
      那存摺呢？）後來都在我這邊保管了」「（問：你為何會保管戌○○的印章？
      ）剛開始時我都是要向戌○○、亥○○二人拿，後來他們都嫌麻煩，就全部交
      給我保管」「（問：為何曾燈煌會找你？）因為都是我在辦所以曾增煌就通知
      我」「（問：你怎會去幫戌○○辦展期？）戌○○是亥○○的客戶，亥○○就
      叫我幫戌○○去辦」（地院卷II第四五一頁）「我都有打電話去給他說要換單
      ，他都說好好，你們就這樣辦，有好幾次，我真的有打電話跟他講」「我們大
      夥在寫時都會順口請教亥○○，因為他是主管，我們都會問說幫客戶寫這個有
      沒有關係，他都回答說：客戶知道就可以」（地院卷II第四○三～四○九頁）
    「（問：提示借款申請書、展期申請書、本票、授信約定書，你大概都寫過那
      幾種？）我寫過本票，二信都拿本票給我們寫」「．．最有印象的是本票」「
      （問：你怎麼知道要幫客戶辦展期？）是戌○○有時候自己主動叫我們寫，或
      是二信通知營業員，他們忙就會叫助理幫他做，熟了以後二信就直接找我」「
      （問：開始第一次是誰叫你寫的？）是亥○○」（地院卷II第四四九～四五二
      頁）。「（問：印章是何人交與你？）「亥○○，我沒算有幾個章，以後我離
      職已聽說章寄還給被告，印章大約有廿多個」「（印章）大部分是亥○○交予
      我，最初十多個後來再開戶陸陸續續開戶小姐有再交章與我，我沒辦開戶之事
      ，換單之事我才有參與，是二信經辦人稱要換單，拿舊的本票再改寫新的本票
      ，要求我們友利公司之人員五、六人簽寫本票，因，為了求筆跡相異」「（何
      人寫本票）我，王女滿、林文珠、陳昭如、黃惠美，另有一美惠者，我忘了姓
      ，他們都是友利公司職員，美惠者為謝美惠」等語（八十五年度上更（一）字
      第九二號卷I第二一八、二一九頁）。被告亥○○何以被告戌○○十一戶人頭
      戶印章在其身上事，於原審八十三年八月十九日訊問時供稱：「因為戌○○懶
      得在第二天辦交割但交割要用印章所以他就印章放我這裡，後來交給黃秋月去
      辦」等語（地院卷II第四五一頁）。
    Ⅴ證人即友利公司職員陳麗昭於原審時證稱：「（問：戌○○的十一戶人頭戶的
      證券買賣戶新開戶是誰來辦的？）是戌○○他拿十一戶的身分證影本和印章過
      來辦的」「（那十一戶的人頭戶及友利新開戶申請書及二信的存款戶申請書你
      們有否幫戌○○填寫過？）有」「（問：你為何要幫他填寫？）因為應戌○○
      方便」「亥○○是營業部的副總，他有說郭婉容有一千萬的限制，所以假如有
      人頭戶要開戶，他指示我們就可幫客戶填寫」「（問：那十一戶的身分證影本
      是誰拿來的？）是戌○○自己拿來的，我們只有幫他填資料並沒有幫他刻印章
      」等語（地院卷II第四五一頁）
　　(3)由被告戌○○所使用人頭戶貸款資金觀之，所辯其向友利公司借款金額隨每日
      股票買賣進出不斷變化，並無確定金額致無法簽發本票云云應非事實本院前審
      卷附彰化縣彰化市八十六年十一月七日二信合字第八六六號函所示戌○○、白
      洽森以股票向彰化二信質借，核貸撥款之存提往來明細（八十六年度上更(一)字
      第一三三卷第一四八、一四九頁，詳如附件五）及原審卷附貸款資金流向說明
      、傳票影本所示，「七十八年三月六日宙○○、丙○○、丁○○、陳新宏、玄
      ○○、癸○○、午○○、辰○八人各貸四百萬元轉入其個人帳戶之後，丁○○
      、癸○○、張素卿、丙○○、玄○○、辰○、陳新宏七戶各支出四百萬元轉入
      宙○○帳戶共二千八百萬元．．同日宙○○帳戶支出二千八百八十萬元清償宙
      ○○、玄○○、辰○、郭莊阿榮、郭博祐、陳鍾美霜、莊帆、宋春香、莊金課
      、黃○○○、丙○○等十二戶放款．．。七十八年三月八日戊○○○貸款四百
      萬元轉入其帳戶之後再由其本人轉出四百萬元至宙○○帳戶。七十八年八月廿
      二日Ｆ○○、黃○○○各貸四百萬元，轉入其個人帳戶之後，再由其個人帳戶
      轉出四百萬元至宙○○帳戶．．」等情（地院卷II第三六二頁、第三七一至三
      八八頁）。參酌被告戌○○於八十三年八月五日原審訊問時供稱：「如果是在
      宙○○的帳戶即就是我用的」等語（地院卷II第四二四頁），足見被告戌○○
      前開所辯與事實不符。
　(四)被告亥○○應就其七十八年九月六日離職前偽造有價證券等犯行負其責任被告亥
    ○○雖於七十八年九月六日自友利公司離職，有友利公司八十六年六月十六日友
    證字第○五○號函附證券商業務人員離職登記表影本乙紙在卷可查（見本院上更
    (一)卷第四十一頁、四十二頁），但如附表一之借款人向彰化二信初次放款日分別
    係七十八年三月六日、同年三月八日、同年三月十日、同年三月十四日、同年七
    月十四日、同年八月七日、同年八月二十二日（詳如附表一所示），有彰化二信
    八十七年十一月七日二信合字第八六六號函附往來明細表在卷可佐（見本院上更
    (一)卷第一四七頁至一四九頁），另借款人以股票向彰化二信質押借款或展延借款
    時即須提出申請書、授信約定書或展期借款申請書及本票，已如前述。又上述借
    款滿三個月即須辦理展期，展期時須提出展期借款申請書及本票，以換回原簽發
    提出借款之本票等情，亦經證人曾煌、陳明聰於原審法院調查時陳證明確（見
    原審卷(一)第二四六頁、原審卷(二)第四二一頁）。再證人即友利公司助理營業員黃
    秋月於原審法院審理中亦證稱：被告亥○○曾叫伊幫被告戌○○辦理展期借款，
    並簽發本票數次，伊寫展期借款資料時有詢問被告亥○○，並向被告亥○○拿客
    戶之印章等語（見原審卷II第四○七頁、四五○頁、四五二頁、五五一頁），而
    證人即七十八年至七十九年間在友利公司擔任開戶之職員陳麗昭、何麗華、陳明
    珠三人亦均證稱：被告亥○○係友利公司營業部副總經理，負責服務台的管理工
    作，故由其叫伊等為客戶填寫彰化二信的存款戶申請書等，並為客戶簽名、蓋章
    等語（見原審卷(二)第五二○頁反面），足見被告亥○○雖於七十八年九月六日自
    友利公司離職，但亦不能解免其於離職前之偽造私文書、有價證券等刑責。
  (五)證人張滄洲、沈財福、黃柏淙在彰化調查站之調查筆錄內容，均係依其等之供詞
    據實記錄，亦經證人即彰化調查站調查員許兆濂、徐德興、吳桂南、魏中鳴結證
    在卷（見原審卷II第六一六頁至六二三頁），復有上開證人訊問時之錄影帶、錄
    音帶附卷可稽（外放），益徵證人上開張滄洲、沈財福、黃柏淙在彰化調查站前
    開所供為可採。另證人黃炳煌、曾煌、陳明聰因本案犯偽造有價證券等罪及證
    人張滄洲、沈財福、黃柏淙因本案犯幫助偽造有價證券等罪，已分別經本院八十
    一年度上訴字第二一四三號、八十三年度上更(二)字第一七六號、八十四年度上訴
    字第五七五號刑事判決判處罪刑在案，有該等刑事判決書影本各乙份附白洽森案
    之本院八十五年度上更(一)字第九十三號卷(三)第三十一頁、四十七頁及本院八十六
    年度上更(一)字第一三三號卷第六頁可徵。又被告亥○○於七十八年間任職友利公
    司副總經理職務，未因個別客戶之交易而取得個人獎金，雖有友利公司出具之證
    明書可證（見原審卷I第三一四頁），惟查被告亥○○為友利公司之副總經理，
    為求業績或擴大公司營業規模，不惜想盡方法討好客戶，此亦無違背經驗法則，
    要難以被告亥○○未獲特別利益而否認其上開犯行。
  (六)證人即偵辦本案之彰化調查站調查員許兆於原審法院固到庭結證稱：「事發後
    二信有調查過，亥○○在友利的角色是一個尋找金主的營業員，戌○○、白洽森
    出入的股票都是透過亥○○，而戌○○、白洽森這類人頭戶大部分都是郭、白二
    人自己拿來的，而會有人頭戶是一千萬限額的問題，而基本上用人頭戶買股票也
    不算犯法，而用人頭戶名義去貸款的問題，最初白洽森、戌○○也不了解其融資
    資金的來源，而是在最後他們才知道是二信提供的，而是白洽森、戌○○缺錢時
    ，就透過友利的亥○○拿人頭戶到二信簽些假的借款申請書、授信約定書、本票
    之類，二信才把錢撥下來」「．．整個放款的程序白洽森、戌○○基本上並不清
    楚，二分之一資金的來源，這是友利和二信有默契．．」等語（見原審卷II第六
    一七頁反面、六一九頁），然查：I證人許兆既非友利公司職員，又非任職彰
    化二信民族分社，就被告戌○○投資股票資金來源是否知悉、參與，顯非本其五
    官作用直接認知所得，上開證詞內容自係於案發後，根據其以調查員身分調查結
    果所為之判斷，其是否具備證據之許容性而作為認定事實依據即有疑義。II就被
    告戌○○不知資金來源之證述，亦與上開證據不符，是難以依其證詞為被告戌○
    ○有利認定甚明。復次，依一般證券市場操作丙種墊款之經驗，當證券公司之客
    戶買受股票後，只需繳交成交股值之四至六成之股金，其餘六至四成，則由證券
    公司所找之丙種金主或證券公司本身墊款，並以客戶所購得之股票供為質押。丙
    種金主與客戶間並不相識，客戶亦不必過問證券公司為其購買股票之丙種墊款係
    何人支出，固為一般經驗法則，然就本件具體個案言，依上開事證，既有積極證
    據證明被告等二人知悉、參與向彰化二信以信用貸款方式取得資金，即難以上開
    一般經驗及本院卷附元大等證券公司現行融資股票買賣作法（本件案發時，僅復
    華一家公司得以從事融資業務）為被告等有利認定。
    綜上所述，被告戌○○、亥○○所辯，無非卸責之詞，均不足採信，本件事證已
    臻明確，被告二人之犯行洵堪認定。
三、按共同正犯係共同實施犯罪行為之人，在共同意思範圍內，各自分擔犯罪行為之
    一部，相互利用他人之行為，以達其犯罪之目的，其成立不以全體均行參與實施
    犯罪構成要件之行為要件；參與犯罪構成要件之行為者，固為共同正犯；以自己
    共同犯罪之意思，參與犯罪構成要件以外之行為，或以自己共同犯罪之意思，事
    前同謀，而由其中一部分人實行犯罪之行為者，亦均應認為共同正犯，使之對於
    全部行為所發生之結果，負其責任（司法院大法官釋字第一０九號解釋參照）。
    核被告二人所為：(1)被告亥○○偽造如附表三所示之本票（借款人白洽森部分除
    外），被告戌○○偽造附表三、四編號３３至４４所示本票，再以股票持向彰化
    二信質借，係犯刑法第二百零一條第一項之偽造有價證券罪。(2)被告亥○○偽造
    如附表三（借款人白洽森部分除外）所示之借款申請書、授信約定書、展期借款
    申請書、存摺取款憑條等文書持以質借現款或領取借款。被告戌○○偽造附表三
    編號３３至４４所示之借款申請書、授信約定書、展期借款申請書、存摺取款憑
    條等文書持以質借現款或領取借款之行為，均係犯刑法第二百十六條、第二百十
    條之行使偽造私文書罪。(3)被告亥○○盜用吳慧毓等人印章、被告戌○○盜用宙
    ○○等人印章於前開借款申請書、授信約定書、展期借款申請書、本票、存摺取
    款憑條上，其偽造簽名署押、盜用印文分別為其偽造私文書、有價證券之階段行
    為，均不另論罪。被告二人就偽造附表三編號３３至４４所示之本票、借款申請
    書、授信約定書、展期借款申請書、存摺取款憑條等文書行為有犯意聯絡及行為
    分擔均為共同正犯。(4)再其等於偽造上開私文書再持以行使，其偽造私文書之低
    度行為為其行使私文書之高度行為所吸收不另論罪。其等於偽造有價證券後持以
    行使，其行使之低度行為則為高度之偽造行為所吸收，祇論以偽造有價證券罪。
    被告二人分別多次偽造本票有價證券及多次行使偽造私文書之行為，各時間緊接
    ，犯罪構成要件相同，顯皆係基於概括之犯意反覆為之，均應依連續犯規定論以
    一罪，並加重其刑。其等所犯上開二罪間，有方法結果之牽連關係，應從一重之
    偽造有價證券罪處斷。是被告等偽造如附表二所示之彰化二信存摺存款取款憑條
    私文書部分，雖未經公訴人起訴，惟此部分既與已起訴並論罪科刑部分有牽連關
    係，係裁判上一罪，為起訴效力所及，本院自得併予審判。再被告等利用不知情
    之黃秋月、陳麗昭、何麗華、陳明珠等人或其他友利公司人員犯上開二罪，均為
    間接正犯。原審予被告亥○○論罪科刑，固非無見，惟查：(一)如附表一所示之借
    款人等原同意被告戌○○及白洽森以其等之名義開戶買賣股票節稅，已如前述，
    既同意以人頭開戶節稅，則該等借款人在友利公司開戶之手續即無不法之情，而
    開戶時又必須填具開戶申請書並交付印章，以做為日後交割之用，另在彰化二信
    友利公司收付處開戶以備股款進出之需，此觀卷附顧客新開戶申請書、委託書之
    內容自明（該等文書外放）。另證人黃秋月亦證稱：客戶開戶如未帶印章，則委
    託公司代刻（見原審卷II第四四九頁反面），顯見上述借款人在友利公司開戶之
    各項手續暨在該公司收付處開立之活期存款帳戶均無不實之情，原審認被告亥○
    ○偽刻上述借款人印章，並在該收付處設立帳戶均為被告亥○○所偽造云云，即
    有未洽。(二)又被告亥○○己於七十八年九月六日離開友利公司，且其偽造持以向
    彰化二信質借之本票須三個月換發一次，有如前述，是原判決認被告亥○○於其
    離職後復偽造如附表四之本票，亦有未當。(三)原審判決認被告等二人另涉詐欺得
    利罪（詳後述），復未認被告二人利用不知情之黃秋月、陳麗昭、何麗華、陳明
    珠等人或友利公司其他人員犯上開罪行，而論以間接正犯，併有未合。檢察官上
    訴意旨僅謂：被告亥○○向彰化二信冒貸一億餘元，被害人達數十人，影響股票
    市場秩序甚鉅，原審量刑過輕云云，雖未指摘及此，而被告二人上訴意旨仍否認
    有前開犯行，均無足取，惟原判決既有上揭可議之處，自屬無可維持，應由本院
    將該部分予以撤銷改判。查本件案發於股市熱絡時期，被告等為求得更高報酬及
    減免稅捐負擔（被告亥○○部分應為其業績），大量運用人頭戶買賣股票，進而
    在未經授權之下，以人頭名義向彰化二信民族分社辦理信用貸款，被告等主觀上
    或以為，以股票為質押，擔保金額僅為股票市值一半，以股票之變現性之佳，隨
    時可在公開市場出脫股票，應為萬無一失，是以人頭戶名義偽造本票僅為配合二
    信辦理信用貸款之形式，本不甚措意，然此舉在客觀上，於股市發生急遽變化，
    質押股票未能如預期出脫清償貸款後，無論對名義上借款人、擔保人及金融秩序
均造成重大不利影響，爰審酌上情，被告等犯罪動機、手段，冒貸金額及其等於
    犯罪後均仍矢口否認犯罪，犯後態度不佳等一切情狀，各仍判處如主文第二項所
    示之刑以示懲儆。又被告亥○○冒貸最後乙次之展期借款日期為七十八年九月五
    日（因其於七十八年九月六日離開友利公司），被告戌○○冒貸最後一次之展期
    借款日期為七十九年八月二十一日，均在中華民國八十年罪犯減刑條例所定減刑
    基準日七十九年十月三十一日之前，依同條例第四條第二項、第二條第一項第二
    款第三目之規定，分別減其宣告刑二分之一而如主文第二項後段所示之刑，且其
    所冒貸金額龐大，危害金融秩序至鉅，且其等於犯後猶飾詞卸責，並無悔意，難
    認無再犯之虞，均不予宣告緩刑。附表四編號３３至４４所示之偽造本票依法宣
    告沒收。附表四其餘本票既係在被告亥○○離開友利公司後為他人所偽造者，與
    被告亥○○本案犯罪無關，不依刑法第二百零五條規定宣告沒收。至偽造於如附
    表二所示之借款申請書、授信約定書、展期借款申請書、存摺取款憑條等私文書
    上吳慧毓等借款人、連帶保證人之簽名署押，除借款人白洽森部分外，均依刑法
    第二百十九條之規定宣告沒收。上開偽造之私文書，因均已向彰化二信提出行使
    而非被告等所有，不能加以沒收。另如附表三之偽造本票及附表三編號３３至４
    ４所示借款人最後展期借款以前之各期本票，業已於每次展期換票時撕毀丟棄而
    不存在，業據證人即於八十年十一月間擔任彰化市第二信用合作社總經理之周同
    義於黃炳煌因本件事實被訴偽造有價證券等罪乙案偵查中陳證屬實（見原審卷I
    第九十六頁所附該案）本院八十一年度上訴字第五七四、五七五號刑事判決書理
    由二），上開本票既已滅失即無從沒收，併此敘明。
四、本件原審法院檢察署檢察官公訴意旨又略以：被告亥○○、戌○○意圖為自己不
    法所有之概括犯意以如附表一之人頭戶向彰化二信辦理股票融資，共冒貸一億六
    千三百三十五萬元，因認其等另犯刑法第三百三十九條第一項之詐欺取財罪嫌等
    情。但查被告亥○○、戌○○為上述股票質押貸款時，依彰化二信七十八年四月
    份第一週經理會議決議，必須提供股票予彰化二信股票質押，並依股票市價質借
    五成或四成，業據證人黃炳煌、曾燈煌於彰化調查站或檢察官調查中供述詳確（
    見同上調查局卷第八頁反面、九頁、十一頁反面、第八一二六號偵卷第一一七頁
    ），並有彰化二信上開經理會議紀錄影本乙份在卷足證（見原審卷I第二一三頁
    ），而七十九年二、三月間股市大跌，亦為證人曾燈煌、周同義所是認（見同上
    調查局卷第十頁、二十六頁反面），此應非被告等二人所能預見，被告亥○○係
    為招徠友利公司客戶，便利客戶以股票融資買賣股票，而被告戌○○於八十年六
    月間，始停止付息，亦據證人黃炳煌於調查中供述在卷，且於八十一年六月十九
    日被告戌○○為承擔責任另出具同意書，同意提供三重市之不動產及變賣其在普
    威公司之股權償債，並有同意書乙紙可憑 (本院上訴卷第六十一、六十二頁)，
    顯見被告等二人於冒貸時，應無不法所有之意圖。況彰化二信本件貸款亦必須以
    股票質押，非基於被告等二人詐欺所致，自難以詐欺取財罪相繩。此外，復查無
    積極證據足資證明被告等二人確有公訴人所指詐欺取財犯行，其等被訴詐欺取財
    犯罪自屬不能證明，惟公訴人認其所為此部分行為與其前開經論罪科刑部分有牽
    連之關係，為裁判上一罪，爰不另為無罪之諭知，併予明。
五、據上論斷，應依刑事訴訟法第三百六十九條第一項前段、第三百六十四條、第二
    百九十九條第一項前段，刑法第二十八條、第五十六條、第二百零一條第一項、
   第二百十六條、第二百十條、第五十五條、第二百十九條，中華民國八十年罪犯
    減刑條例第二條第一項第二款第三目、第四條第二項、第八條，罰金罰鍰提高標
    準條例第一條前段，判決如主文。
本案經檢察官壬○○到庭執行職務。
中　　　華　　　民　　　國　　　九十一　 年　　   十      月   二十三   日
                                    臺灣高等法院臺中分院刑事第四庭
                                          審判長法　官　洪　耀　宗
                                                法　官  江　德　千
                                                法　官  劉  登  俊
右正本證明與原本無異。
如不服本判決應於收受送達後十日內向本院提出上訴書狀，其未敘述上訴之理由者並
得於提起上訴後十日內向本院補提理由書（均須按他造當事人之人數附繕本）。
                                                書記官　鄧　智　惠
中　　　華　　　民　　　國　　　九十一　 年　　   十      月   二十四   日
附表一：
 ┌─┬───┬───┬────┬─────┬─────┬────────┐
 │編│借款人│連帶保│現欠金額│初次放款日│最後展期日│備            考│
 │號│      │證人  │(新台幣)│          │          │                │
 ├─┼───┼───┼────┼─────┼─────┼────────┤
 │１│白洽森│己○○│四百萬  │七十八年三│七十九年五│白洽森關係貸款戶│
 │  │      │賴淑如│        │月八日    │月八日    │                │
 ├─┼───┼───┼────┼─────┼─────┼────────┤
 │２│吳慧毓│白洽森│同右    │同右      │同右      │同右            │
 │  │      │己○○│        │          │          │                │
 ├─┼───┼───┼────┼─────┼─────┼────────┤
 │３│寅○○│白洽森│同右    │七十八年三│同右      │同右            │
 │  │      │己○○│        │月六日    │          │                │
 ├─┼───┼───┼────┼─────┼─────┼────────┤
 │４│卯○○│陳來春│同右    │同右      │同右      │同右            │
 │  │      │      │        │          │          │    │
 ├─┼───┼───┼────┼─────┼─────┼────────┤
 │５│酉○○│郭博佑│同右    │同右      │同右      │同右            │
 │  │      │吳李碧│        │          │          │                │
 │  │      │雲    │        │          │          │                │
 ├─┼───┼───┼────┼─────┼─────┼────────┤
 │６│子○○│丑○○│同右    │七十八年七│同右      │同右            │
 │  │      │寅○○│        │月十四日  │          │                │
 ├─┼───┼───┼────┼─────┼─────┼────────┤
 │７│未○○│Ｃ○○│同右    │七十八年三│同右      │同右            │
 │  │      │白洽森│        │月八日    │          │                │
 ├─┼───┼───┼────┼─────┼─────┼────────┤
 │８│Ｃ○○│未○○│同右    │同右      │同右      │同右            │
 │  │      │白洽森│        │          │          │                │
 ├─┼───┼───┼────┼─────┼─────┼────────┤
 │９│丑○○│白洽森│同右    │七十八年三│同右      │同右            │
 │  │      │己○○│        │月六日    │          │                │
 ├─┼───┼───┼────┼─────┼─────┼────────┤
 │１０│Ｄ○○│白洽森│同右    │七十八年三│同右      │同右            │
 │  │      │己○○│        │月八日    │          │                │
 ├─┼───┼───┼────┼─────┼─────┼────────┤
 ││呂枝│Ｆ○○│同右    │七十八年八│同右      │同右            │
 │  │      │宋春香│        │月七日    │          │                │
 ├─┼───┼───┼────┼─────┼─────┼────────┤
 ││庚○○│辛○○│同右    │七十八年三│同右      │同右            │
 │  │      │午○○│        │月六日    │          │                │
 ├─┼───┼───┼────┼─────┼─────┼────────┤
 ││郭淑華│庚○○│同右    │七十八年三│同右      │同右            │
 │  │      │宋春香│        │月十四日  │          │                │
 ├─┼───┼───┼────┼─────┼─────┼────────┤
 ││Ａ○○│鄭耀榮│同右    │七十八年八│同右      │同右            │
 │  │      │劉  閏│        │月七日    │          │                │
 ├─┼───┼───┼────┼─────┼─────┼────────┤
 ││鄭耀榮│劉  閏│同右    │同右      │同右      │同右            │
 │  │      │Ｉ○○│        │          │          │                │
 ├─┼───┼───┼────┼─────┼─────┼────────┤
 ││劉  閏│吳李碧│同右    │七十八年三│同右      │同右            │
 │  │      │雲    │        │月六日    │          │                │
 ├─┼───┼───┼────┼─────┼─────┼────────┤
 ││郭秀美│Ｉ○○│同右    │七十八年八│同右      │同右            │
 │  │      │辰○雲│        │月七日    │          │            │
 ├─┼───┼───┼────┼─────┼─────┼────────┤
 ││辰○雲│Ｇ○○│同右    │同右      │同右      │同右            │
 │  │      │酉○○│        │          │          │                │
 ├─┼───┼───┼────┼─────┼─────┼────────┤
 ││蘇姚玉│Ｇ○○│同右    │同右      │同右      │同右            │
 │  │是    │乙○○│        │          │          │                │
 ├─┼───┼───┼────┼─────┼─────┼────────┤
 ││Ｇ○○│蘇姚玉│同右    │同右      │同右      │同右            │
 │  │      │是    │        │          │          │                │
 ├─┼───┼───┼────┼─────┼─────┼────────┤
 ││乙○○│Ｇ○○│同右    │同右      │同右      │同右            │
 │  │      │鄭耀榮│        │          │          │                │
 ├─┼───┼───┼────┼─────┼─────┼────────┤
 ││天○○│Ｂ○○│同右    │七十八年三│同右      │同右            │
 │  │      │陳春玉│        │月十日    │          │                │
 ├─┼───┼───┼────┼─────┼─────┼────────┤
 ││Ｂ○○│陳春玉│同右    │同右      │同右      │同右            │
 │  │      │陳許玉│        │          │          │                │
 │  │      │英    │        │          │          │                │
 ├─┼───┼───┼────┼─────┼─────┼────────┤
 ││Ｉ○○│辰○雲│同右    │七十八年三│同右      │同右            │
 │  │      │Ｇ○○│        │月七日    │          │                │
 ├─┼───┼───┼────┼─────┼─────┼────────┤
 ││陳春玉│陳許玉│三百廿三│七十八年三│同右      │同右            │
 │  │      │英    │萬五千元│月十日    │          │                │
 ├─┼───┼───┼────┼─────┼─────┼────────┤
 ││陳林菊│申○○│四百萬元│七十八年八│同右      │同右            │
 │  │嬌    │張芝國│        │月七日    │          │                │
 ├─┼───┼───┼────┼─────┼─────┼────────┤
 ││申○○│陳林菊│同右    │同右      │同右      │同右            │
 │  │      │嬌    │        │          │          │                │
 ├─┼───┼───┼────┼─────┼─────┼────────┤
 ││陳林貴│李新丁│一百七十│七十八年三│同右      │同右            │
 │  │美    │陳秀玉│萬      │月六日    │          │                │
 ├─┼───┼───┼────┼─────┼─────┼────────┤
 ││張芝國│陳林菊│四百萬元│七十八年八│同右      │同右            │
 │  │      │嬌    │        │月七日    │          │                │
 ├─┼───┼───┼────┼─────┼─────┼────────┤
 ││巳○○│吳文風│二百九十│七十八年三│同右      │同右            │
 │  │      │林吳靜│八萬    │月十四日  │  │                │
 │  │      │枝    │        │          │          │                │
 ├─┼───┼───┼────┼─────┼─────┼────────┤
 ││吳美玲│白洽森│四百萬元│七十八年三│同右      │同右            │
 │  │      │吳慧毓│        │月八日    │          │                │
 ├─┼───┼───┼────┼─────┼─────┼────────┤
 ││甲  ○│丑○○│同右    │七十八年七│同右      │同右            │
 │  │      │卯○○│        │月十四日  │          │                │
 ├─┼───┼───┼────┼─────┼─────┼────────┤
 ││歐陽施│呂欽印│同右    │七十八年三│同右      │同右            │
 │  │月娥  │寅○○│        │月六日    │          │                │
 ├─┼───┼───┼────┼─────┼─────┼────────┤
 ││宙○○│丙○○│四百萬元│七十八年三│七十九年八│戌○○關係貸款戶│
 │  │      │丁○○│        │月六日    │月廿一日  │                │
 ├─┼───┼───┼────┼─────┼─────┼────────┤
 ││丙○○│丁○○│同右    │同右      │同右      │同右            │
 │  │      │宙○○│        │          │          │                │
 ├─┼───┼───┼────┼─────┼─────┼────────┤
 ││丁○○│宙○○│同右    │同右      │同右      │同右            │
 │  │      │丙○○│        │          │          │                │
 ├─┼───┼───┼────┼─────┼─────┼────────┤
 ││陳新宏│丁○○│同右    │同右      │同右      │同右            │
 │  │      │丙○○│        │          │          │                │
 ├─┼───┼───┼────┼─────┼─────┼────────┤
 ││玄○○│宙○○│三百萬元│同右      │同右      │同右            │
 │  │      │丙○○│        │          │          │                │
 ├─┼───┼───┼────┼─────┼─────┼────────┤
 ││癸○○│張素卿│同右    │同右      │同右      │同右            │
 │  │      │李陳中│        │          │          │                │
 ├─┼───┼───┼────┼─────┼─────┼────────┤
 ││午○○│庚○○│同右    │同右      │同右      │同右            │
 │  │      │辛○○│        │          │          │                │
 ├─┼───┼───┼────┼─────┼─────┼────────┤
 ││吳李碧│張素卿│同右    │同右      │同右      │同右            │
 │  │雲    │癸○○│        │          │          │                │
 ├─┼───┼───┼────┼─────┼─────┼────────┤
 ││陳許玉│莊金課│一百九十│七十八年八│同右      │同右            │
 │  │英    │莊  凡│萬元    │月廿二日  │          │                │
 ├─┼───┼───┼────┼─────┼─────┼────────┤
 ││辰  ○│宙○○│二百五十│七十八年三│同右      │同右            │
 │  │      │丙○○│萬元    │月六日    │          │                │
 ├─┼───┼───┼────┼─────┼─────┼────────┤
 ││Ｆ○○│宋春香│三百萬元│七十八年八│同右      │同右            │
 │  │      │丙○○│        │月廿二日  │          │                │
 └─┴───┴───┴────┴─────┴─────┴────────┘
附表二：
 ┌─┬───┬───┬──┬──┬──┬──┬──┬──┬──┬────┐
 │編│借款人│連帶保│顧客│委託│借款│徵信│授信│展期│存摺│備    考│
 │號│      │證  人│新開│書及│聲請│報告│約定│借款│存款│        │
 │  │      │      │設申│同意│書  │表  │書  │申請│取款│        │
 │  │      │      │請書│書  │    │    │    │書  │憑條│        │
 ├─┼───┼───┼──┼──┼──┼──┼──┼──┼──┼────┤
 │１│寅○○│白洽森│一張│一張│一張│三張│二張│四張│一張│上開文書│
 │  │      │吳美玲│    │    │    │    │    │    │    │若已滅失│
 │  │      │      │    │    │    │    │    │   │    │則寫缺。│
 ├─┼───┼───┼──┼──┼──┼──┼──┼──┼──┤又編號１│
 │２│卯○○│陳來春│一張│一張│一張│三張│ 缺 │三張│一張│至號，│
 │  │      │李新丁│    │    │    │    │    │    │    │係白洽森│
 │  │      │      │    │    │    │    │    │    │    │所使用關│
 ├─┼───┼───┼──┼──┼──┼──┼──┼──┼──┤係貸款戶│
 │３│酉○○│郭博祐│一張│一張│一張│三張│ 缺 │五張│一張│；編號│
 │  │      │吳李碧│    │    │    │    │    │    │    │至號則│
 │  │      │雲    │    │    │    │    │    │    │    │為戌○○│
 ├─┼───┼───┼──┼──┼──┼──┼──┼──┼──┤所使用關│
 │４│子○○│丑○○│一張│一張│一張│三張│ 缺 │四張│一張│係貸款戶│
 │  │      │寅○○│    │    │    │    │    │    │    │。另借款│
 │  │      │      │    │    │    │    │    │    │    │申請書及│
 ├─┼───┼───┼──┼──┼──┼──┼──┼──┼──┤授信約定│
 │５│未○○│黃義方│一張│一張│一張│三張│一張│五張│一張│書於如前│
 │  │      │白洽森│    │    │    │    │    │    │    │述附表一│
 │  │      │      │    │    │    │    │    │    │    │所示初次│
 ├─┼───┼───┼──┼──┼──┼──┼──┼──┼──┤放款日期│
 │６│吳慧毓│白洽森│一張│一張│一張│三張│二張│五張│一張│所偽造，│
 │  │      │吳美玲│    │    │    │    │    │    │    │而展期借│
 │  │      │      │    │    │    │    │    │    │    │款申請書│
 ├─┼───┼───┼──┼──┼──┼──┼──┼──┼──┤則於各借│
 │７│黃義方│未○○│一張│一張│一張│三張│一張│五張│一張│款人每三│
 │  │      │白洽森│    │    │    │    │    │    │    │個月展期│
 │  │      │      │    │    │    │    │    │    │    │借款時所│
 ├─┼───┼───┼──┼──┼──┼──┼──┼──┼──┤偽造，又│
 │８│丑○○│白洽森│一張│一張│一張│二張│二張│四張│一張│有存摺款│
 │  │      │吳美玲│    │    │    │    │    │    │    │憑條    │
 ├─┼───┼───┼──┼──┼──┼──┼──┼──┼──┼────┤
 │９│Ｄ○○│白洽森│一張│一張│一張│三張│二張│五張│一張│表附借款│
 │  │      │吳美玲│    │    │    │    │    │    │    │人名義取│
 ├─┼───┼───┼──┼──┼──┼──┼──┼──┼──┤款時所偽│
 │１０│呂枝│Ｆ○○│一張│一張│二張│三張│ 缺 │三張│一張│造。    │
 │  │      │宋春香│    │    │    │    │    │    │    │        │
 ├─┼───┼───┼──┼──┼──┼──┼──┼──┼──┤        │
 ││庚○○│辛○○│一張│一張│一張│三張│ 缺 │三張│一張│        │
 │  │      │午○○│    │    │    │    │    │    │    │        │
 ├─┼───┼───┼──┼──┼──┼──┼──┼──┼──┤        │
 ││郭淑華│庚○○│一張│一張│一張│三張│ 缺 │四張│一張│        │
 │  │      │宋春香│    │    │    │    │    │    │    │        │
 ├─┼───┼───┼──┼──┼──┼──┼──┼──┼──┤        │
 ││Ａ○○│鄭耀榮│一張│一張│一張│三張│ 缺 │二張│一張│        │
 │  │      │劉  閏│    │    │    │    │    │    │    │        │
 ├─┼───┼───┼──┼──┼──┼──┼──┼──┼──┤        │
 ││鄭耀榮│劉  閏│一張│一張│一張│三張│ 缺 │二張│一張│        │
 │  │      │Ｉ○○│    │    │    │    │    │    │    │        │
 ├─┼───┼───┼──┼──┼──┼──┼──┼──┼──┤        │
 ││劉  閏│吳李碧│一張│一張│一張│三張│ 缺 │二張│一張│        │
 │  │      │雲    │    │    │    │    │    │    │    │        │
 │  │      │郭博祐│    │    │    │    │    │    │    │        │
 ├─┼───┼───┼──┼──┼──┼──┼──┼──┼──┤        │
 ││Ｉ○○│辰○雲│一張│一張│一張│三張│ 缺 │二張│一張│        │
 │  │      │Ｇ○○│    │    │    │    │    │    │    │        │
 ├─┼───┼───┼──┼──┼──┼──┼──┼──┼──┤    │
 ││郭秀美│Ｉ○○│一張│一張│一張│三張│ 缺 │二張│一張│        │
 │  │      │辰○雲│    │    │    │    │    │    │    │        │
 ├─┼───┼───┼──┼──┼──┼──┼──┼──┼──┼────┤
 ││辰○雲│Ｇ○○│一張│一張│一張│三張│ 缺 │二張│一張│        │
 │  │      │酉○○│    │    │    │    │    │    │    │        │
 ├─┼───┼───┼──┼──┼──┼──┼──┼──┼──┤        │
 ││蘇姚玉│Ｇ○○│一張│一張│一張│三張│ 缺 │二張│一張│        │
 │  │是    │乙○○│    │    │    │    │    │    │    │        │
 ├─┼───┼───┼──┼──┼──┼──┼──┼──┼──┤        │
 ││Ｇ○○│蘇姚玉│一張│一張│一張│一張│ 缺 │二張│一張│        │
 │  │      │是    │    │    │    │    │    │    │    │        │
 │  │      │乙○○│    │    │    │    │    │    │    │        │
 ├─┼───┼───┼──┼──┼──┼──┼──┼──┼──┤        │
 ││乙○○│Ｇ○○│一張│一張│一張│三張│ 缺 │二張│一張│        │
 │  │      │鄭耀榮│    │    │    │    │    │    │    │        │
 ├─┼───┼───┼──┼──┼──┼──┼──┼──┼──┤        │
 ││天○○│Ｂ○○│一張│一張│一張│三張│ 缺 │五張│一張│        │
 │  │      │陳春玉│    │    │    │    │    │    │    │        │
 ├─┼───┼───┼──┼──┼──┼──┼──┼──┼──┤        │
 ││Ｂ○○│陳春玉│一張│一張│一張│二張│ 缺 │四張│一張│        │
 │  │      │陳許玉│    │    │    │    │    │    │    │        │
 │  │      │英    │    │    │    │    │    │    │    │        │
 ├─┼───┼───┼──┼──┼──┼──┼──┼──┼──┤        │
 ││白洽森│己○○│一張│一張│一張│二張│二張│五張│一張│        │
 │  │      │賴淑如│    │    │    │    │    │    │    │        │
 ├─┼───┼───┼──┼──┼──┼──┼──┼──┼──┤        │
 ││陳春玉│陳許玉│一張│一張│一張│三張│ 缺 │五張│一張│        │
 │  │      │英    │    │    │    │    │    │    │    │        │
 │  │      │莊金課│    │    │    │    │    │    │    │        │
 ├─┼───┼───┼──┼──┼──┼──┼──┼──┼──┤        │
 ││陳林菊│申○○│一張│一張│一張│三張│ 缺 │二張│一張│        │
 │  │嬌    │張芝國│    │    │    │    │    │    │    │        │
 ├─┼───┼───┼──┼──┼──┼──┼──┼──┼──┼────┤
 ││申○○│陳林菊│一張│一張│一張│三張│ 缺 │二張│一張│        │
 │  │      │嬌    │    │    │    │    │    │    │    │        │
 │  │      │張芝國│    │    │    │    │    │    │    │        │
 ├─┼───┼───┼──┼──┼──┼──┼──┼──┼──┤        │
 ││陳林貴│李新丁│一張│一張│一張│三張│ 缺 │二張│一張│        │
 │  │美    │陳秀玉│    │    │    │    │    │    │    │        │
 ├─┼───┼───┼──┼──┼──┼──┼──┼──┼──┤        │
 ││張芝國│陳林菊│一張│一張│一張│三張│ 缺 │二張│一張│        │
 │  │      │嬌    │    │    │    │    │    │    │    │        │
 │  │      │申○○│    │    │    │    │    │    │    │        │
 ├─┼───┼───┼──┼──┼──┼──┼──┼──┼──┤        │
 ││巳○○│吳文風│一張│一張│三張│一張│ 缺 │二張│一張│        │
 │  │      │林吳靜│    │    │    │    │    │    │    │        │
 │  │      │枝    │    │    │    │    │    │    │    │        │
 ├─┼───┼───┼──┼──┼──┼──┼──┼──┼──┤        │
 ││己○○│白洽森│一張│一張│一張│三張│二張│五張│一張│        │
 │  │      │吳慧毓│    │    │    │    │    │    │    │        │
 ├─┼───┼───┼──┼──┼──┼──┼──┼──┼──┤        │
 ││甲  ○│丑○○│一張│一張│一張│二張│ 缺 │三張│一張│        │
 │  │      │卯○○│    │    │    │    │    │    │    │        │
 ├─┼───┼───┼──┼──┼──┼──┼──┼──┼──┤        │
 ││歐陽施│呂欽印│一張│一張│一張│三張│ 缺 │四張│一張│        │
 │  │月娥  │寅○○│    │    │    │    │    │    │    │        │
 ├─┼───┼───┼──┼──┼──┼──┼──┼──┼──┤        │
 ││宙○○│丙○○│一張│一張│一張│三張│三張│五張│一張│        │
 │  │      │丁○○│    │    │    │    │    │    │    │        │
 ├─┼───┼───┼──┼──┼──┼──┼──┼──┼──┤        │
 ││丙○○│丁○○│一張│一張│一張│ 缺 │一張│五張│一張│        │
 │  │      │宙○○│    │    │    │    │    │    │    │        │
 ├─┼───┼───┼──┼──┼──┼──┼──┼──┼──┤        │
 ││丁○○│宙○○│一張│一張│一張│三張│三張│五張│一張│        │
 │  │      │丙○○│    │    │    │    │    │    │    │        │
 ├─┼───┼───┼──┼──┼──┼──┼──┼──┼──┤        │
 ││陳新宏│丁○○│一張│一張│一張│二張│ 缺 │五張│一張│        │
 │  │      │丙○○│    │    │    │    │    │    │    │        │
 ├─┼───┼───┼──┼──┼──┼──┼──┼──┼──┤        │
 ││玄○○│宙○○│一張│一張│一張│三張│二張│五張│一張│        │
 │  │      │丙○○│    │    │    │    │    │    │    │        │
 ├─┼───┼───┼──┼──┼──┼──┼──┼──┼──┤        │
 ││癸○○│張素卿│一張│一張│一張│三張│一張│五張│一張│        │
 │  │      │午○○│    │    │    │    │    │    │    │        │
 ├─┼───┼───┼──┼──┼──┼──┼──┼──┼──┤        │
 ││午○○│庚○○│一張│一張│一張│三張│二張│五張│一張│        │
 │  │      │辛○○│    │    │    │    │    │    │    │        │
 ├─┼───┼───┼──┼──┼──┼──┼──┼──┼──┤        │
 ││吳李碧│張素卿│一張│一張│一張│二張│一張│五張│一張│        │
 │  │雲    │癸○○│    │    │    │    │    │    │    │        │
 ├─┼───┼───┼──┼──┼──┼──┼──┼──┼──┤        │
 ││陳許玉│莊金課│一張│一張│一張│三張│三張│三張│一張│        │
 │  │英    │莊  帆│    │    │    │    │    │    │    │        │
 ├─┼───┼───┼──┼──┼──┼──┼──┼──┼──┤        │
 ││辰  ○│宙○○│一張│一張│一張│三張│一張│五張│一張│        │
 │  │      │丙○○│    │    │    │    │    │    │    │        │
 ├─┼───┼───┼──┼──┼──┼──┼──┼──┼──┤        │
 ││Ｆ○○│宋春香│一張│一張│一張│三張│二張│三張│一張│        │
 │  │      │丙○○│    │    │    │    │    │    │    │        │
 └─┴───┴───┴──┴──┴──┴──┴──┴──┴──┴────┘
附表三：
 ┌─┬───┬───┬────┬─────────┬─────┬────┐
 │編│借款人│發票人│票面金額│發      票      日│到  期  日│備    考│
 │號│      │      │(新台幣)│                  │          │        │
 ├─┼───┼───┼────┼─────────┼─────┼────┤
 │１│白洽森│白洽森│四百萬元│如附表一初次放款日│如附表一初│白洽森關│
 │  │      │己○○│        │，嗣每隔三個月換發│次放款日起│係貸款戶│
 │  │      │Ｃ○○│        │票日一次，至亥○○│三個月。  │        │
 │  │      │      │        │七十八年九月六日離│          │        │
 │  │      │      │        │去友利公司前。    │          │        │
 ├─┼───┼───┼────┼─────────┼─────┼────┤
 │２│吳慧毓│白洽森│同右    │同右              │同右      │同右    │
 │  │      │己○○│        │                  │          │        │
 │  │      │吳慧毓│        │                  │          │        │
 ├─┼───┼───┼────┼─────────┼─────┼────┤
 │３│寅○○│白洽森│同右    │同右              │同右      │同右    │
 │  │      │己○○│        │                  │          │        │
 │  │   │寅○○│        │                  │          │        │
 ├─┼───┼───┼────┼─────────┼─────┼────┤
 │４│卯○○│陳來春│同右    │同右              │同右      │同右    │
 │  │      │呂謝春│        │                  │          │        │
 │  │      │白洽森│        │                  │          │        │
 │  │      │己○○│        │                  │          │        │
 │  │      │李新丁│        │                  │          │        │
 ├─┼───┼───┼────┼─────────┼─────┼────┤
 │５│酉○○│郭博祐│同右    │同右              │同右      │同右    │
 │  │      │吳李碧│        │                  │          │        │
 │  │      │雲    │        │                  │          │        │
 │  │      │酉○○│        │                  │          │        │
 │  │      │白洽森│        │                  │          │        │
 │  │      │己○○│        │                  │          │        │
 ├─┼───┼───┼────┼─────────┼─────┼────┤
 │６│子○○│丑○○│同右    │七十八年七月十四日│七十八年十│同右    │
 │  │      │寅○○│        │                  │月十三日  │        │
 │  │      │子○○│        │                  │          │        │
 │  │      │白洽森│        │                  │          │        │
 │  │      │己○○│        │                  │          │        │
 ├─┼───┼───┼────┼─────────┼─────┼────┤
 │７│未○○│Ｃ○○│同右    │同附表三編號１    │同附表三編│同右    │
 │  │      │白洽森│        │                  │號１      │        │
 │  │      │未○○│        │                  │          │        │
 │  │      │己○○│        │                  │          │        │
 ├─┼───┼───┼────┼─────────┼─────┼────┤
 │８│Ｃ○○│未○○│同右    │同右              │同右      │同右    │
 │  │      │白洽森│        │                  │          │        │
 │  │      │己○○│        │                  │          │        │
 │  │      │Ｃ○○│        │                  │          │        │
 ├─┼───┼───┼────┼─────────┼─────┼────┤
 │９│丑○○│白洽森│同右    │同右              │同右      │同右    │
 │  │      │己○○│        │                  │          │        │
 │  │      │丑○○│        │                  │          │        │
 ├─┼───┼───┼────┼─────────┼─────┼────┤
 │１０│Ｄ○○│白洽森│同右    │同右              │同右      │同右    │
 │  │      │己○○│        │                  │          │        │
 │  │      │Ｄ○○│        │                  │          │        │
 ├─┼───┼───┼────┼─────────┼─────┼────┤
 ││呂枝│卯○○│同右    │七十八年八月七日  │七十八年十│同右    │
 │  │      │陳來春│        │                  │一月六日  │        │
 │  │      │呂枝│        │                  │          │        │
 │  │      │白洽森│        │                  │          │        │
 │  │      │己○○│        │                  │          │        │
 ├─┼───┼───┼────┼─────────┼─────┼────┤
 ││庚○○│辛○○│同右    │同附表三編號１    │同附表三編│同右    │
 │  │      │午○○│        │                  │號１      │        │
 │  │      │庚○○│        │                  │          │        │
 │  │      │白洽森│        │                  │          │        │
 │  │      │己○○│        │                  │          │        │
 ├─┼───┼───┼────┼─────────┼─────┼────┤
 ││郭淑華│庚○○│同右    │同右              │同右      │同右    │
 │  │      │宋春香│        │                  │          │        │
 │  │      │郭淑華│      │                  │          │        │
 │  │      │白洽森│        │                  │          │        │
 │  │      │己○○│        │                  │          │        │
 ├─┼───┼───┼────┼─────────┼─────┼────┤
 ││Ａ○○│鄭耀榮│同右    │七十八年八月七日  │七十八年十│同右    │
 │  │      │劉  閏│        │                  │一月六日  │        │
 │  │      │Ａ○○│        │                  │          │        │
 │  │      │白洽森│        │                  │          │        │
 │  │      │己○○│        │                  │          │        │
 ├─┼───┼───┼────┼─────────┼─────┼────┤
 ││鄭耀榮│劉  閏│同右    │同右              │同右      │同右    │
 │  │      │Ｉ○○│        │                  │          │        │
 │  │      │鄭耀榮│        │                  │          │        │
 │  │      │白洽森│        │   │          │        │
 │  │      │己○○│        │                  │          │        │
 ├─┼───┼───┼────┼─────────┼─────┼────┤
 ││劉  閏│吳李碧│同右    │同附表三編號１    │同附表三編│同右    │
 │  │      │雲    │        │                  │號１      │        │
 │  │      │劉  閏│        │                  │          │        │
 │  │      │白洽森│        │                  │          │        │
 │  │      │己○○│        │                  │          │        │
 ├─┼───┼───┼────┼─────────┼─────┼────┤
 ││郭秀美│Ｉ○○│同右    │七十八年八月七日  │七十八年十│同右    │
 │  │      │辰○雲│        │                  │一月六日  │        │
 │  │      │郭秀美│        │                  │          │        │
 │  │      │白洽森│        │                  │          │        │
 │  │      │己○○│        │                  │          │  │
 ├─┼───┼───┼────┼─────────┼─────┼────┤
 ││辰○雲│Ｇ○○│同右    │同右              │同右      │同右    │
 │  │      │酉○○│        │                  │          │        │
 │  │      │辰○雲│        │                  │          │        │
 │  │      │白洽森│        │                  │          │        │
 │  │      │己○○│        │                  │          │        │
 ├─┼───┼───┼────┼─────────┼─────┼────┤
 ││蘇姚玉│Ｇ○○│同右    │同右              │同右      │同右    │
 │  │      │乙○○│        │                  │          │        │
 │  │      │白洽森│        │                  │          │        │
 │  │      │己○○│        │                  │          │        │
 │  │      │蘇姚玉│        │                  │          │        │
 │  │      │是    │        │                  │          │        │
 ├─┼───┼───┼────┼─────────┼─────┼────┤
 ││Ｇ○○│蘇姚玉│同右    │同右              │同右      │同右    │
 │  │      │是    │        │                  │          │        │
 │  │      │Ｇ○○│        │                  │          │        │
 │  │      │乙○○│        │                  │          │        │
 │  │      │白洽森│        │                  │          │        │
 │  │      │己○○│        │                  │          │        │
 ├─┼───┼───┼────┼─────────┼─────┼────┤
 ││乙○○│Ｇ○○│同右    │同右              │同右      │同右    │
 │  │      │鄭耀榮│        │                  │          │        │
 │  │      │乙○○│        │                  │          │        │
 │  │      │白洽森│        │                  │          │        │
 │  │      │己○○│        │                  │          │        │
 ├─┼───┼───┼────┼─────────┼─────┼────┤
 ││天○○│Ｂ○○│同右    │同附表三編號１    │同如附表三│同右    │
 │  │      │陳春玉│        │                  │編號１    │        │
 │  │      │天○○│        │                  │          │        │
 │  │      │白洽森│        │                  │          │        │
 │  │      │己○○│        │                  │          │        │
 ├─┼───┼───┼────┼─────────┼─────┼────┤
 ││Ｂ○○│陳春玉│同右    │同右              │同右      │同右    │
 │  │      │陳許玉│        │                  │          │        │
 │  │      │英    │        │                  │          │        │
 │  │      │Ｂ○○│        │                  │          │        │
 │  │      │白洽森│        │                  │          │        │
 │  │      │己○○│        │                  │          │        │
 ├─┼───┼───┼────┼─────────┼─────┼────┤
 ││Ｉ○○│辰○雲│同右    │七十八年八月七日  │七十八年十│        │
 │  │      │Ｇ○○│        │                  │一月六日  │        │
 │  │      │Ｉ○○│        │                  │          │        │
 │  │      │白洽森│        │                  │          │        │
 │  │      │己○○│        │                  │          │        │
 ├─┼───┼───┼────┼─────────┼─────┼────┤
 ││陳春玉│陳許玉│同右    │同附表三編號１    │同如附表三│同右    │
 │  │      │英    │        │                  │編號１    │        │
 │  │      │陳春玉│        │                  │          │        │
 │  │      │莊金課│        │                  │          │        │
 │  │      │白洽森│        │                  │          │        │
 │  │      │己○○│        │                  │          │        │
 ├─┼───┼───┼────┼─────────┼─────┼────┤
 ││陳林菊│申○○│同右    │七十八年八月七日  │七十八年十│同右    │
 │  │嬌    │張芝國│        │                  │一月六日  │        │
 │  │      │陳林菊│        │                  │          │        │
 │  │      │嬌    │        │                  │          │        │
 │  │      │白洽森│        │                  │          │        │
 │  │      │己○○│        │                  │          │        │
 ├─┼───┼───┼────┼─────────┼─────┼────┤
 ││申○○│陳林菊│同右    │同右              │同右      │同右    │
 │  │      │嬌    │        │                  │          │        │
 │  │      │張芝國│        │                  │          │        │
 │  │      │申○○│        │                  │          │        │
 │  │      │白洽森│        │                  │          │        │
 │  │      │己○○│        │                  │          │        │
 ├─┼───┼───┼────┼─────────┼─────┼────┤
 ││陳林貴│李新丁│一百七十│同附表三編號１    │同如附表三│同右    │
 │  │美    │陳秀玉│萬      │                  │編號１    │        │
 │  │      │陳林貴│        │                  │          │        │
 │  │      │美    │        │                  │          │        │
 │  │      │白洽森│        │                  │          │        │
 │  │      │己○○│        │                  │          │        │
 ├─┼───┼───┼────┼─────────┼─────┼────┤
 ││張芝國│陳林菊│四百萬元│七十八年八月七日  │七十八年十│同右    │
 │  │      │嬌    │        │                  │一月六日  │        │
 │  │      │申○○│        │                  │          │        │
 │  │      │張芝國│        │                  │          │        │
 │  │      │白洽森│        │                  │          │        │
 │  │      │己○○│        │                  │        │        │
 ├─┼───┼───┼────┼─────────┼─────┼────┤
 ││巳○○│吳文風│二百九十│同附表三編號１    │同如附表三│同右    │
 │  │      │林吳靜│八萬    │                  │編號１    │        │
 │  │      │枝    │        │                  │          │        │
 │  │      │巳○○│        │                  │          │        │
 │  │      │白洽森│        │                  │          │        │
 │  │      │己○○│        │                  │          │        │
 ├─┼───┼───┼────┼─────────┼─────┼────┤
 ││己○○│白洽森│四百萬元│同右              │同右      │同右    │
 │  │      │吳慧毓│        │                  │          │        │
 │  │      │己○○│        │                  │          │        │
 ├─┼───┼───┼────┼─────────┼─────┼────┤
 ││甲  ○│丑○○│同右    │七十八年七月十四日│七十八年十│同右    │
│  │      │卯○○│        │                  │月十三日  │        │
 │  │      │甲○白│        │                  │          │        │
 │  │      │洽森吳│        │                  │          │        │
 │  │      │美鈴  │        │                  │          │        │
 ├─┼───┼───┼────┼─────────┼─────┼────┤
 ││歐陽施│呂欽印│同右    │同附表三編號１    │同如附表三│同右    │
 │  │月娥  │寅○○│        │                  │編號１    │        │
 │  │      │歐陽施│        │                  │          │        │
 │  │      │月娥  │        │                  │          │        │
 │  │      │白洽森│        │                  │          │        │
 │  │      │己○○│        │                  │          │        │
 ├─┼───┼───┼────┼─────────┼─────┼────┤
 ││宙○○│丙○○│同右    │同右              │同右      │戌○○關│
 │  │      │丁○○│       │                  │          │係貸款戶│
 │  │      │宙○○│        │                  │          │        │
 │  │      │戌○○│        │                  │          │        │
 ├─┼───┼───┼────┼─────────┼─────┼────┤
 ││丙○○│丁○○│同右    │同右              │同右      │同右    │
 │  │      │宙○○│        │                  │          │        │
 │  │      │丙○○│        │                  │          │        │
 │  │      │戌○○│        │                  │          │        │
 ├─┼───┼───┼────┼─────────┼─────┼────┤
 ││丁○○│宙○○│同右    │同右              │同右      │同右    │
 │  │      │丙○○│        │                  │          │        │
 │  │      │丁○○│        │                  │          │        │
 │  │      │戌○○│        │                  │          │        │
 ├─┼───┼───┼────┼─────────┼─────┼────┤
 ││陳新宏│丁○○│同右    │同右              │同右      │同右    │
 │  │      │丙○○│        │                  │          │        │
 │  │      │陳新宏│        │                  │          │        │
 │  │      │戌○○│        │                  │          │        │
 ├─┼───┼───┼────┼─────────┼─────┼────┤
 ││玄○○│宙○○│三百萬元│同右              │同右      │同右    │
 │  │      │丙○○│        │                  │          │        │
 │  │      │玄○○│        │                  │          │        │
 │  │      │戌○○│        │                  │          │        │
 ├─┼───┼───┼────┼─────────┼─────┼────┤
 ││癸○○│張素卿│同右    │同右              │同右      │同右    │
 │  │      │李陳中│        │                  │          │        │
 │  │      │癸○○│        │                  │          │   │
 │  │      │戌○○│        │                  │          │        │
 ├─┼───┼───┼────┼─────────┼─────┼────┤
 ││午○○│庚○○│同右    │同右              │同右      │同右    │
 │  │      │辛○○│        │                  │          │        │
 │  │      │午○○│        │                  │          │        │
 │  │      │戌○○│        │                  │          │        │
 ├─┼───┼───┼────┼─────────┼─────┼────┤
 ││吳李碧│張素卿│同右    │同右              │同右      │同右    │
 │  │雲    │癸○○│        │                  │          │        │
 │  │      │吳李碧│        │                  │          │        │
 │  │      │雲    │        │                  │          │        │
 │  │      │戌○○│        │                  │          │        │
 ├─┼───┼───┼────┼─────────┼─────┼────┤
 ││陳許玉│莊金課│同右    │七十八年八月廿二日│七十八年十│同右    │
 │  │英    │莊  凡│        │                  │一月廿一日│        │
 │  │      │陳許玉│        │                  │          │        │
 │  │      │英    │        │                  │          │        │
 ├─┼───┼───┼────┼─────────┼─────┼────┤
 ││辰  ○│宙○○│二百五十│同附表三編號１    │同如附表三│同右    │
 │  │      │丙○○│萬元    │                  │編號１    │        │
 │  │      │辰  ○│        │                  │          │        │
 │  │      │戌○○│        │                  │          │        │
 ├─┼───┼───┼────┼─────────┼─────┼────┤
 ││鐘世美│宋秋香│三百萬元│七十八年八月廿二日│七十八年十│同右    │
 │  │      │王秋煌│        │                  │一月廿一日│        │
 │  │      │Ｆ○○│        │                  │          │        │
 │  │      │戌○○│        │            │          │        │
 └─┴───┴───┴────┴─────────┴─────┴────┘
附表三之一：
 ┌─┬───┬───┬────┬─────────┬─────┬────┐
 │編│借款人│發票人│票面金額│發      票      日│到  期  日│備    考│
 │號│      │      │(新台幣)│                  │          │        │
 ├─┼───┼───┼────┼─────────┼─────┼────┤
 │１│宙○○│丙○○│四百萬元│如附表一初次放款日│如附表一初│戌○○關│
 │  │      │丁○○│        │，嗣每隔三個月換發│次放款日起│係貸款戶│
 │  │      │宙○○│        │票日一次，至七十九│三個月。  │        │
 │  │      │戌○○│        │年八月二十一日最後│          │        │
 │  │      │      │        │一次發票日前      │          │        │
 ├─┼───┼───┼────┼─────────┼─────┼────┤
 │２│丙○○│丁○○│同右    │同右              │同右      │同右    │
 │  │      │宙○○│        │       │          │        │
 │  │      │丙○○│        │                  │          │        │
 │  │      │戌○○│        │                  │          │        │
 ├─┼───┼───┼────┼─────────┼─────┼────┤
 │３│丁○○│宙○○│同右    │同右              │同右      │同右    │
 │  │      │丙○○│        │                  │          │        │
 │  │      │丁○○│        │                  │          │        │
 │  │      │戌○○│        │                  │          │        │
 ├─┼───┼───┼────┼─────────┼─────┼────┤
 │４│陳新宏│丁○○│同右    │同右              │同右      │同右    │
 │  │      │丙○○│        │                  │          │        │
 │  │      │陳新宏│        │                  │          │        │
 │  │      │戌○○│        │                  │          │        │
 ├─┼───┼───┼────┼─────────┼─────┼────┤
 │５│玄○○│宙○○│三百萬元│同右              │同右      │同右    │
 │  │      │丙○○│        │                  │          │        │
 │  │      │玄○○│        │                  │          │        │
 │  │      │戌○○│        │                  │          │        │
 ├─┼───┼───┼────┼─────────┼─────┼────┤
 │６│癸○○│張素卿│同右    │同右              │同右      │同右    │
 │  │      │李陳中│        │                  │          │        │
 │  │      │癸○○│        │                  │          │        │
 │  │      │戌○○│        │                  │          │        │
 ├─┼───┼───┼────┼─────────┼─────┼────┤
 │７│午○○│庚○○│同右    │同右              │同右      │同右    │
 │  │      │辛○○│        │                  │          │        │
 │  │      │午○○│        │                  │          │        │
 │  ││戌○○│        │                  │          │        │
 ├─┼───┼───┼────┼─────────┼─────┼────┤
 │８│吳李碧│張素卿│同右    │同右              │同右      │同右    │
 │  │雲    │癸○○│        │                  │          │        │
 │  │      │吳李碧│        │                  │          │        │
 │  │      │雲    │        │                  │          │        │
 │  │      │戌○○│        │                  │          │        │
 ├─┼───┼───┼────┼─────────┼─────┼────┤
 │９│陳許玉│莊金課│三百萬元│如附表一初次放款日│同右      │同右    │
 │  │英    │莊  凡│        │，嗣每隔三個月換發│          │        │
 │  │      │陳許玉│        │票日一次，至 七十 │          │        │
 │  │      │英    │        │八年八月廿二日前  │          │        │
 ├─┼───┼───┼────┼─────────┼─────┼────┤
 │１│辰  ○│宙○○│二百五十│如附表一初次放款日│同右      │同右    │
 │０│      │丙○○│萬元    │，嗣每隔三個月換發│          │        │
 │  │      │辰  ○│        │票日一次，至七十八│          │        │
 │  │      │戌○○│        │三月六日最後一次發│          │        │
 │  │      │      │        │票日前            │          │        │
 ├─┼───┼───┼────┼─────────┼─────┼────┤
 │１│鐘世美│宋秋香│三百萬元│如附表一初次放款日│同右      │同右    │
 │１│      │王秋煌│        │，嗣每隔三個月換發│          │        │
 │  │      │Ｆ○○│        │票日一次，至 七十 │          │        │
 │  │      │戌○○│        │八年八月廿二日發票│          │        │
 │  │      │      │        │日前              │          │        │
 └─┴───┴───┴────┴─────────┴─────┴────┘
附表四：
 ┌─┬───┬───┬────┬───────┬───────┬────┐
 │編│借款人│發票人│票面金額│發    票    日│到    期    日│備    考│
 │號│      │      │(新台幣)│              │              │        │
 ├─┼───┼───┼────┼───────┼───────┼────┤
 │１│白洽森│白洽森│四百萬元│七十九年五月八│七十九年十一月│白洽森關│
 │  │      │己○○│        │日            │八日          │係貸款戶│
 │  │      │Ｃ○○│        │              │              │        │
 ├─┼───┼───┼────┼───────┼───────┼────┤
 │２│吳慧毓│白洽森│同右    │同右          │同右          │同右    │
 │  │      │己○○│        │              │              │        │
 │  │      │吳慧毓│        │              │              │        │
 ├─┼───┼───┼────┼───────┼───────┼────┤
 │３│寅○○│白洽森│同右    │同右          │同右          │同右    │
 │  │      │己○○│        │              │              │        │
 │  │      │寅○○│        │              │              │   │
 ├─┼───┼───┼────┼───────┼───────┼────┤
 │４│卯○○│陳來春│同右    │同右          │同右          │同右    │
 │  │      │呂謝春│        │              │              │        │
 │  │      │白洽森│        │              │              │        │
 │  │      │己○○│        │              │              │        │
 │  │      │李新丁│        │              │              │        │
 ├─┼───┼───┼────┼───────┼───────┼────┤
 │５│酉○○│郭博祐│同右    │同右          │同右          │同右    │
 │  │      │吳李碧│        │              │              │        │
 │  │      │雲    │        │              │              │        │
 │  │      │酉○○│        │              │              │        │
 │  │      │白洽森│        │              │              │        │
 │  │      │己○○│        │              │              │        │
 ├─┼───┼───┼────┼───────┼───────┼────┤
 │６│子○○│丑○○│同右    │同右          │同右          │同右    │
 │  │      │寅○○│        │              │              │        │
 │  │      │子○○│        │              │              │        │
 │  │      │白洽森│        │              │              │        │
 │  │      │己○○│        │              │              │        │
 ├─┼───┼───┼────┼───────┼───────┼────┤
 │７│未○○│Ｃ○○│同右    │同右          │同右          │同右    │
 │  │      │白洽森│        │              │              │        │
 │  │      │未○○│        │              │              │        │
 │  │      │己○○│        │              │              │        │
 ├─┼───┼───┼────┼───────┼───────┼────┤
 │８│Ｃ○○│未○○│同右    │同右          │同右          │同右    │
 │  │      │白洽森│        │        │              │        │
 │  │      │己○○│        │              │              │        │
 │  │      │Ｃ○○│        │              │              │        │
 ├─┼───┼───┼────┼───────┼───────┼────┤
 │９│丑○○│白洽森│同右    │同右          │同右          │同右    │
 │  │      │己○○│        │              │              │        │
 │  │      │丑○○│        │              │              │        │
 ├─┼───┼───┼────┼───────┼───────┼────┤
 │１０│Ｄ○○│白洽森│同右    │同右          │同右          │同右    │
 │  │      │己○○│        │              │              │        │
 │  │      │Ｄ○○│        │              │              │        │
 ├─┼───┼───┼────┼───────┼───────┼────┤
 ││呂枝│卯○○│同右    │同右          │同右          │同右    │
 │  │      │陳來春│        │              │ │        │
 │  │      │呂枝│        │              │              │        │
 │  │      │白洽森│        │              │              │        │
 │  │      │己○○│        │              │              │        │
 ├─┼───┼───┼────┼───────┼───────┼────┤
 ││庚○○│辛○○│同右    │同右          │同右          │同右    │
 │  │      │午○○│        │              │              │        │
 │  │      │庚○○│        │              │              │        │
 │  │      │白洽森│        │              │              │        │
 │  │      │己○○│        │              │              │        │
 ├─┼───┼───┼────┼───────┼───────┼────┤
 ││郭淑華│庚○○│同右    │同右          │同右          │同右    │
 │  │      │宋春香│        │              │              │        │
 │  │      │郭淑華│        │              │              │        │
 │  │     │白洽森│        │              │              │        │
 │  │      │己○○│        │              │              │        │
 ├─┼───┼───┼────┼───────┼───────┼────┤
 ││Ａ○○│鄭耀榮│同右    │同右          │同右          │同右    │
 │  │      │劉  閏│        │              │              │        │
 │  │      │Ａ○○│        │              │              │        │
 │  │      │白洽森│        │              │              │        │
 │  │      │己○○│        │              │              │        │
 ├─┼───┼───┼────┼───────┼───────┼────┤
 ││鄭耀榮│劉  閏│同右    │同右          │同右          │同右    │
 │  │      │Ｉ○○│        │              │              │        │
 │  │      │鄭耀榮│        │              │              │        │
 │  │      │白洽森│        │              │              │        │
 │  │      │己○○││              │              │        │
 ├─┼───┼───┼────┼───────┼───────┼────┤
 ││劉  閏│吳李碧│同右    │同右          │同右          │同右    │
 │  │      │雲    │        │              │              │        │
 │  │      │劉  閏│        │              │              │        │
 │  │      │白洽森│        │              │              │        │
 │  │      │己○○│        │              │              │        │
 ├─┼───┼───┼────┼───────┼───────┼────┤
 ││郭秀美│Ｉ○○│四百萬元│同右          │同右          │同右    │
 │  │      │辰○雲│        │              │              │        │
 │  │      │郭秀美│        │              │              │        │
 │  │      │白洽森│        │              │              │        │
 │  │      │己○○│        │              │              │        │
 ├─┼───┼───┼────┼───────┼───────┼────┤
 ││辰○雲│Ｇ○○│同右    │同右          │同右          │同右    │
 │  │      │酉○○│        │              │              │        │
 │  │      │辰○雲│        │              │              │        │
 │  │      │白洽森│        │              │              │        │
 │  │      │己○○│        │              │              │        │
 ├─┼───┼───┼────┼───────┼───────┼────┤
 ││蘇姚玉│Ｇ○○│同右    │同右          │同右          │同右    │
 │  │是    │乙○○│        │              │              │        │
 │  │      │白洽森│        │              │              │        │
 │  │      │己○○│        │              │              │        │
 │  │      │蘇姚玉│        │              │              │        │
 │  │      │是    │        │              │              │        │
 ├─┼───┼───┼────┼───────┼───────┼────┤
 ││Ｇ○○│蘇姚玉│同右    │同右          │同右          │同右    │
 │  │      │是    │        │              │              │        │
 │  │      │Ｇ○○│        │              │              │        │
 │  │      │乙○○│        │              │              │        │
 │  │      │白洽森│        │              │              │        │
 │  │      │己○○│        │              │              │        │
 ├─┼───┼───┼────┼───────┼───────┼────┤
 ││乙○○│Ｇ○○│同右    │同右          │同右          │同右    │
 │  │      │鄭耀榮│        │              │              │        │
 │  │      │乙○○│        │              │              │        │
 │  │      │白洽森│        │              │              │        │
 │  │      │己○○│        │              │              │        │
 ├─┼───┼───┼────┼───────┼───────┼────┤
 ││天○○│Ｂ○○│同右    │同右          │同右          │同右    │
 │  │      │陳春玉│        │              │              │        │
 │  │      │天○○│        │              │              │        │
 │  │      │白洽森│        │              │              │        │
 │  │      │己○○│        │              │              │        │
 ├─┼───┼───┼────┼───────┼───────┼────┤
 ││Ｂ○○│陳春玉│同右    │同右          │同右          │同右    │
 │  │      │陳許玉│        │              │              │        │
 │  │      │英    │        │              │              │        │
 │  │      │Ｂ○○│        │              │              │        │
 │  │      │白洽森│        │              │              │        │
 │  │      │己○○│        │              │              │        │
 ├─┼───┼───┼────┼───────┼───────┼────┤
 ││Ｉ○○│辰○雲│同右    │同右 │同右          │同右    │
 │  │      │Ｇ○○│        │              │              │        │
 │  │      │Ｉ○○│        │              │              │        │
 │  │      │白洽森│        │              │              │        │
 │  │      │己○○│        │              │              │        │
 ├─┼───┼───┼────┼───────┼───────┼────┤
 ││陳春玉│陳許玉│三百廿三│同右          │同右          │同右    │
 │  │      │英    │萬五千元│              │              │        │
 │  │      │陳春玉│        │              │              │        │
 │  │      │莊金課│        │              │              │        │
 │  │      │白洽森│        │              │              │        │
 │  │      │己○○│        │              │              │        │
 ├─┼───┼───┼────┼───────┼───────┼────┤
 ││陳林菊│申○○│四百萬元│同右          │同右          │同右    │
 │  │嬌    │張芝國│        │              │              │        │
 │  │      │陳林菊│        │              │              │        │
 │  │      │嬌    │        │              │              │        │
 │  │      │白洽森│        │              │              │        │
 │  │      │己○○│        │              │              │        │
 ├─┼───┼───┼────┼───────┼───────┼────┤
 ││申○○│陳林菊│同右    │同右          │同右          │同右    │
 │  │      │嬌    │        │              │              │        │
 │  │      │張芝國│        │              │              │        │
 │  │      │申○○│        │              │              │        │
 │  │      │白洽森│        │              │              │        │
 │  │      │己○○│        │              │              │        │
 ├─┼───┼───┼────┼───────┼───────┼────┤
 ││陳林貴│李新丁│一百七十│同右          │同右          │同右    │
 │  │美    │陳秀玉│萬      │              │              │        │
 │  │      │陳林貴│        │              │              │        │
 │  │      │美    │        │              │              │        │
 │  │      │白洽森│        │              │              │        │
 │  │      │己○○│        │              │              │        │
 ├─┼───┼───┼────┼───────┼───────┼────┤
 ││張芝國│陳林菊│四百萬元│同右          │同右          │同右    │
 │  │      │嬌    │        │              │              │        │
 │  │      │申○○│        │              │              │        │
 │  │      │張芝國│        │              │              │        │
 │  │      │白洽森│        │              │              │        │
 │  │      │己○○│        │              │              │        │
 ├─┼───┼───┼────┼───────┼───────┼────┤
 ││巳○○│吳文風│二百九十│同右          │同右          │同右    │
 │  │      │林    │八萬    │              │              │        │
 │  │      │吳靜枝│        │              │              │        │
 │  │      │巳○○│        │              │              │        │
 │  │      │白洽森│        │              │              │        │
 │  │      │己○○│        │              │              │        │
 ├─┼───┼───┼────┼───────┼───────┼────┤
 ││己○○│白洽森│四百萬元│同右          │同右          │同右    │
 │  │      │吳慧毓│        │              │              │        │
 │  │      │己○○│        │              │              │        │
 ├─┼───┼───┼────┼───────┼───────┼────┤
 ││甲  ○│丑○○│同右    │同右          │同右          │同右    │
 │  │      │卯○○│        │              │  │        │
 │  │      │甲  ○│        │              │              │        │
 │  │      │白洽森│        │              │              │        │
 │  │      │己○○│        │              │              │        │
 ├─┼───┼───┼────┼───────┼───────┼────┤
 ││歐陽施│呂欽印│同右    │同右          │同右          │同右    │
 │  │月娥  │寅○○│        │              │              │        │
 │  │      │歐陽施│        │              │              │        │
 │  │      │月娥  │        │              │              │        │
 │  │      │白洽森│        │              │              │        │
 │  │      │己○○│        │              │              │        │
 ├─┼───┼───┼────┼───────┼───────┼────┤
 ││宙○○│丙○○│四百萬元│七十九年八月廿│八十年二月廿一│戌○○關│
 │  │      │丁○○│        │一日          │日            │係貸款戶│
 │  │      │宙○○│        │              │              │        │
 │  │      │戌○○│        │              │              │        │
 ├─┼───┼───┼────┼───────┼───────┼────┤
 ││丙○○│丁○○│同右    │同右          │同右          │同右    │
 │  │      │宙○○│        │              │              │        │
 │  │      │丙○○│        │              │              │        │
 │  │      │戌○○│        │              │              │        │
 ├─┼───┼───┼────┼───────┼───────┼────┤
 ││丁○○│宙○○│同右    │同右          │同右          │同右    │
 │  │      │丙○○│        │              │              │        │
 │  │      │丁○○│        │              │              │        │
 │  │      │戌○○│        │              │              │        │
 ├─┼───┼───┼────┼───────┼───────┼────┤
 ││陳新宏│丁○○│同右 │同右          │同右          │同右    │
 │  │      │丙○○│        │              │              │        │
 │  │      │陳新宏│        │              │              │        │
 │  │      │戌○○│        │              │              │        │
 ├─┼───┼───┼────┼───────┼───────┼────┤
 ││玄○○│宙○○│三百萬元│同右          │同右          │同右    │
 │  │      │丙○○│        │              │              │        │
 │  │      │玄○○│        │              │              │        │
 │  │      │戌○○│        │              │              │        │
 ├─┼───┼───┼────┼───────┼───────┼────┤
 ││癸○○│張素卿│同右    │同右          │同右          │同右    │
 │  │      │午○○│        │              │              │        │
 │  │      │癸○○│        │              │              │        │
 │  │      │戌○○│        │              │          │        │
 ├─┼───┼───┼────┼───────┼───────┼────┤
 ││午○○│庚○○│同右    │同右          │同右          │同右    │
 │  │      │辛○○│        │              │              │        │
 │  │      │午○○│        │              │              │        │
 │  │      │戌○○│        │              │              │        │
 ├─┼───┼───┼────┼───────┼───────┼────┤
 ││吳李碧│張素卿│同右    │同右          │同右          │同右    │
 │  │雲    │癸○○│        │              │              │        │
 │  │      │吳李碧│        │              │              │        │
 │  │      │雲    │        │              │              │        │
 │  │      │戌○○│        │              │              │        │
 ├─┼───┼───┼────┼───────┼───────┼────┤
 ││陳許玉│莊金課│三百萬元│七十八年八月廿│同右          │同右    │
 │  │英    │莊  凡│        │二日          │              │        │
 │  │      │陳許玉│        │              │              │        │
 │  │      │英    │        │              │              │        │
 ├─┼───┼───┼────┼───────┼───────┼────┤
 ││辰  ○│宙○○│二百五十│七十八年三月六│同右          │同右    │
 │  │      │丙○○│萬元    │              │              │        │
 │  │      │辰  ○│        │              │              │        │
 │  │      │戌○○│        │              │              │        │
 ├─┼───┼───┼────┼───────┼───────┼────┤
 ││Ｆ○○│宋秋香│三百萬元│七十八年八月廿│同右          │同右    │
 │  │      │王秋煌│        │二日          │              │        │
 │  │      │Ｆ○○│        │              │              │        │
 │  │      │戌○○│        │              │              │        │
 └─┴───┴───┴────┴───────┴───────┴────┘
附表五
  ┌────┬────┬─────┬────┬────┬────────┐
  │編號／  │初貸金額│初次放款日│轉帳日期│轉入戶名│備            註│
  │  借款人│／新台幣│          │／提領  │        │                │
  ├────┼────┼─────┼────┼────┼────────┤
  │１白洽森│肆百萬元│780308    │        │        │                │
  │        │以下同  │          │        │        │                │
  ├────┼────┼─────┼────┼────┼────────┤
  │２吳慧毓│        │780308    │780308  │白洽森  │清償己○○等四戶│
  │        │        │          │        │        │貸款            │
  ├────┼────┼─────┼────┼────┼────────┤
  │３寅○○│        │780306    │780306  │丑○○  │清償梁錦緞等十二│
  │        │        │          │        │        │戶貸款          │
  ├────┼────┼─────┼────┼────┼────────┤
  │４卯○○│        │780306    │780306  │丑○○  │清償梁錦緞等十二│
  │        │        │          │        │        │戶貸款          │
  ├────┼────┼─────┼────┼────┼────────┤
  │５酉○○│貳百壹拾│780306    │        │        │                │
  │        │萬元    │          │        │        │                │
  ├────┼────┼─────┼────┼────┼────────┤
  │６子○○│肆百萬元│          │        │丑○○  │                │
  │        │以下同  │          │        │        │                │
  ├────┼────┼─────┼────┼────┼────────┤
  │７未○○│        │780308    │780308  │白洽森  │清償己○○等四戶│
  │        │        │          │        │        │貸款            │
  ├────┼────┼─────┼────┼────┼────────┤
  │８Ｃ○○│        │780308    │780308  │白洽森  │清償己○○等四戶│
  │       │        │          │        │        │貸款            │
  ├────┼────┼─────┼────┼────┼────────┤
  │９丑○○│        │780306    │780306  │        │清償本人貸款    │
  ├────┼────┼─────┼────┼────┼────────┤
  │１０Ｄ○○│        │780308    │        │        │                │
  ├────┼────┼─────┼────┼────┼────────┤
  │呂枝│        │780807    │780807  │林吳靜枝│                │
  ├────┼────┼─────┼────┼────┼────────┤
  │庚○○│        │780306    │780306  │丑○○  │清償梁錦緞等十二│
  │        │        │          │        │        │戶貸款          │
  ├────┼────┼─────┼────┼────┼────────┤
  │郭淑華│        │780314    │780314  │庚○○  │清償庚○○貸款  │
  ├────┼────┼─────┼────┼────┼────────┤
  │Ａ○○│        │780807    │   │        │                │
  ├────┼────┼─────┼────┼────┼────────┤
  │鄭耀榮│        │780807    │780807  │Ａ○○  │                │
  ├────┼────┼─────┼────┼────┼────────┤
  │劉閏  │貳百肆拾│780306    │        │        │                │
  │        │萬元    │          │        │        │                │
  ├────┼────┼─────┼────┼────┼────────┤
  │郭秀美│肆百萬元│780807    │780807  │林吳靜枝│                │
  │        │以下同  │          │        │        │                │
  ├────┼────┼─────┼────┼────┼────────┤
  │辰○雲│        │780807    │780807  │林吳靜枝│                │
  ├────┼────┼─────┼────┼────┼────────┤
  │蘇姚玉│        │780807    │780807  │林吳靜枝│                │
  │  是    │        │          │        │        │                │
 ├────┼────┼─────┼────┼────┼────────┤
  │Ｇ○○│        │780807    │780807  │林吳靜枝│                │
  ├────┼────┼─────┼────┼────┼────────┤
  │乙○○│        │780807    │780807  │林吳靜枝│                │
  ├────┼────┼─────┼────┼────┼────────┤
  │天○○│        │780310    │780310  │白洽森  │                │
  ├────┼────┼─────┼────┼────┼────────┤
  │Ｂ○○│        │780310    │780310  │白洽森  │                │
  ├────┼────┼─────┼────┼────┼────────┤
  │Ｉ○○│        │780807    │780807  │林吳靜枝│                │
  ├────┼────┼─────┼────┼────┼────────┤
  │陳春玉│        │780310    │780310  │白洽森  │                │
  ├────┼────┼─────┼────┼────┼────────┤
  │陳林菊│        │780807    │780807  │林吳靜枝│                │
  │  嬌    │        │          │        │        │                │
  ├────┼────┼─────┼────┼────┼────────┤
  │申○○│        │780807    │780807  │林吳靜枝│                │
  ├────┼────┼─────┼────┼────┼────────┤
  │陳林貴│貳百伍拾│780306    │        │        │                │
  │  美    │伍萬元  │          │        │        │                │
  ├────┼────┼─────┼────┼────┼────────┤
  │張芝國│肆百萬元│780807    │780807  │林吳靜枝│                │
  ├────┼────┼─────┼────┼────┼────────┤
  │巳○○│參百伍拾│780314    │        │        │                │
  │        │萬元    │          │        │        │                │
  ├────┼────┼─────┼────┼────┼────────┤
  │己○○│肆百萬元│780308    │780308  │白洽森  │清償己○○等四戶│
  │        │以下同  │          │        │        │貸款            │
  ├────┼────┼─────┼────┼────┼────────┤
  │甲○  │        │780714    │780714  │丑○○  │                │
  ├────┼────┼─────┼────┼────┼────────┤
  │歐陽施│        │780306    │780306  │丑○○  │清償梁錦緞等十二│
  │  月娥  │        │          │        │        │戶貸款          │
  ├────┼────┼─────┼────┼────┼────────┤
  │宙○○│        │780306    │780306  │黃○○○│                │
  │        │        │          │        │莊帆    │                │
  ├────┼────┼─────┼────┼────┼────────┤
  │丙○○│        │780306    │780306  │宙○○  │清償黃○○○等十│
  │        │        │          │        │        │二戶貸款        │
  ├────┼────┼─────┼────┼────┼────────┤
  │丁○○│        │780306 │780306  │宙○○  │清償黃○○○等十│
  │        │        │          │        │        │二戶貸款        │
  ├────┼────┼─────┼────┼────┼────────┤
  │陳新宏│        │780306    │780306  │宙○○  │清償黃○○○等十│
  │        │        │          │        │        │二戶貸款        │
  ├────┼────┼─────┼────┼────┼────────┤
  │玄○○│        │780306    │780306  │宙○○  │清償黃○○○等十│
  │        │        │          │        │        │二戶貸款        │
  ├────┼────┼─────┼────┼────┼────────┤
  │癸○○│        │780306    │780306  │宙○○  │清償黃○○○等十│
  │        │        │          │        │        │二戶貸款        │
  ├────┼────┼─────┼────┼────┼────────┤
  │午○○│        │780306    │780306  │宙○○  │                │
  ├────┼────┼─────┼────┼────┼────────┤
  │吳李碧│        │780308    │780308  │宙○○  │                │
  │  雲    │        │          │        │        │                │
  ├────┼────┼─────┼────┼────┼────────┤
  │陳許玉│        │780822    │780822  │宙○○  │                │
  │  英    │        │          │        │        │                │
  ├────┼────┼─────┼────┼────┼────────┤
  │辰○  │        │780306    │780306  │宙○○  │清償黃○○○等十│
  │        │        │          │        │        │二戶貸款        │
  ├────┼────┼─────┼────┼────┼────────┤
  │Ｆ○○│        │780822    │780822  │宙○○  │                │
  └────┴────┴─────┴────┴────┴────────┘
                                                                        Ｉ
